臺灣高等法院臺中分院刑事判決　　 100年度侵上訴字第1461號
上　訴　人
即　被　告　劉幼能
選任辯護人　張繼準律師
　　　　　　黃建閔律師
上列上訴人因妨害性自主罪案件，不服臺灣臺中地方法院99年度
訴字第3059號中華民國100年5月27日第一審判決（起訴案號：臺
灣臺中地方法院檢察署 99年度偵字第12626號），提起上訴，本
院判決如下：
    主    文
上訴駁回。
    犯罪事實
一、劉幼能（綽號「小劉」）於民國99年5月12日凌晨1時許，偕
    同友人李焜成及綽號「老莫」之成年男子，共同前往位在臺
    中市○○區○○路3段109號「東方之珠ＫＴＶ酒店」飲酒、
    唱歌消費，席間並有Ａ女（姓名、年籍詳如卷內真實姓名對
    照表所載；警詢及偵查筆錄代號0000-0000）及其他2名不知
    名之服務小姐坐檯陪酒、唱歌。嗣劉幼能消費完畢後，要求
    Ａ女陪同其一起走路回家，Ａ女原不答應，但因劉幼能不斷
    要求，並表示其住處距離上開酒店約10分鐘路程，Ａ女為討
    好客人及心想路途甚近，短暫期間內即可往返，遂同意陪同
    略有酒意之劉幼能，於同日凌晨 3時45分許，一同徒步離開
    上開酒店，途中Ａ女發現劉幼能住處，離上開酒店顯然不止
    10分鐘路程，而心覺有異，但懼怕中途離開，劉幼能對其不
    利，仍勉強陪同劉幼能返回住處。嗣於同日凌晨 4時48分，
    抵達劉幼能位在臺中市南屯區○○ ○○街301號住處社區大廳
    時，遇到社區管理員林建豪，林建豪問Ａ女送劉幼能返家？
    Ａ女答稱：「是！」後，隨即表示：「好了！就送到這邊，
    我走了！」等語，林建豪質問Ａ女「妳不送他到電梯那邊嗎
    ？妳知道不知道電梯在那邊？」，Ａ女回答不知道，林建豪
    隨即指出方向，劉幼能與Ａ女走過管理員之服務櫃檯，並穿
    越該社區之中庭花園，由劉幼能持感應卡打開住處電梯間之
    玻璃管制門，Ａ女見狀正欲離去，詎劉幼能基於強制性交之
    犯意，強行將Ａ女拉進該玻璃管制門內，並按其住處電梯（
    丙梯 6）按鈕，嗣電梯門打開後，隨即將Ａ女強行拉入電梯
    內，Ａ女雖以右手抵住電梯外牆反抗，並大叫稱：「啊！不
    要拉我！」等語，然仍遭劉幼能強行拉入電梯內，待電梯關
    閉後，Ａ女欲上前按電梯之按鈕，但遭劉幼能強行拉住，並
    以左手將Ａ女環抱在其左側，以阻止Ａ女上前控制電梯動向
    ，與此同時劉幼能站在電梯按鈕前，以右手控制電梯動向，
    因按錯21樓層之按鈕，因而再按取消21樓層之按鈕，再重新
    按欲前往22樓層之按鈕，致Ａ女無法操作電梯逃離現場。嗣
    電梯抵達劉幼能位在22樓之住處時，劉幼能以左手摟住Ａ女
    之腰部，將Ａ女強行推拉出電梯，Ａ女雖先後以左手、右手
    抵住電梯內側反抗，然仍遭劉幼能強行推拉出電梯。劉幼能
    再將Ａ女強行拉到其住處門口，Ａ女趁劉幼能開門之際，又
    跑往電梯方向欲搭乘電梯離開現場。劉幼能見狀，又將Ａ女
    強行拉回其住處門口，並於開門後，強行將Ａ女拉進住處。
    Ａ女遭劉幼能拉進住處後，雖即往門口方向跑，然仍遭劉幼
    能拉回，並強行將Ａ女整個人捉起來往床上推倒，再強行扯
    破Ａ女之上衣、內衣，致Ａ女之上衣鈕扣脫落僅剩 1顆，而
    內衣布破裂、肩帶之水晶串珠亦遭扯斷而掉落現場。劉幼能
    接續將Ａ女之裙子、內褲強行脫下，丟在一旁，Ａ女數次自
    床上爬起來反抗，然仍遭劉幼能不斷推倒在床上，嗣Ａ女又
    趁劉幼能脫掉褲子時，趕緊爬起來拿裙子、內褲，然劉幼能
    又搶走Ａ女之裙子、內褲，並丟在一旁，又將Ａ女推倒在床
    上，並稱：「你還跑，我要幹死你！」等語，復將Ａ女強壓
    在床上，以手強行插入，並挖Ａ女之陰道，再以嘴吸吮Ａ女
    之陰道，經Ａ女反抗並搥打，及推開劉幼能之頭部、身體，
    仍因推不開而無法翻身。劉幼能吸吮及咬Ａ女之胸部，並強
    行親吮Ａ女之嘴巴，經Ａ女向劉幼能求情稱：「請你放開我
    ！我和你不認識，與你無仇，你沒有必要這樣對待我！我還
    那麼好心送你回家！」等語，然劉幼能仍不為所動，將Ａ女
    壓制在床上，並強行將陰莖插入Ａ女之陰道內抽動，Ａ女持
    續掙扎及反抗，並用手抵著劉幼能之下巴及頸部，劉幼能因
    遭Ａ女強力反抗而有鬆懈，Ａ女趁機跑下床並拿起裙子、內
    褲往大門方向跑，惟因大門關著，Ａ女即躲進旁邊廁所內，
    並將門鎖上，趕緊將衣服、裙子及內褲穿好。劉幼能在廁所
    外面敲門，要求Ａ女開門，Ａ女拒不開門，劉幼能即用不明
    方法自行將廁所門開啟，Ａ女要求劉幼能讓其回家，劉幼能
    始叫大樓管理室之管理員幫Ａ女叫計程車，讓Ａ女自行離開
    上開住處。Ａ女離開劉幼能上開住處，記下劉幼能之住處門
    牌號碼後，於同日凌晨 5時32分，趕急搭乘電梯離開現場，
    待電梯抵達 1樓時，Ａ女看見門外已有計程車在外等候，遂
    急忙搭上李建興所駕駛之計程車離開現場。李建興發覺Ａ女
    衣衫不整，神情慌張，且不斷哭泣，經詢問Ａ女發生何事，
    Ａ女方告知遭人強制性交等情。李建興即建議Ａ女報警處理
    ，Ａ女遂向李建興借用電話報警，李建興建議回到現場，等
    候警察前來處理。嗣經警方據報於同日凌晨 5時43分至劉幼
    能上開住處，會同管理員林建豪按劉幼能住處之門鈴，但劉
    幼能並未開門，遲至於同日上午 8時50分，警方始徵得劉幼
    能之同意，進入其前揭住處進行搜索，分別在該處之臥房門
    口地墊及床上，扣得Ａ女所穿著內衣掉落之水晶串珠 3顆，
    及在床上之枕頭下，扣得Ａ女所穿著上衣掉落之釦子 1顆。
    而Ａ女遭劉幼能以上述強暴之方式，對其強制性交得逞，因
    而受有四肢抓傷、陰部疼痛、左胸擦傷、左臀部擦傷等傷害
    。
二、案經Ａ女訴由臺中市政府警察局移送臺灣臺中地方法院檢察
    署檢察官偵查起訴。
    理    由
一、程序部分：
    依性侵害犯罪防治法第12條第2項之規定，司法機關所製作
    必須公示之文書，不得揭露被害人之姓名、出生年月日、住
    居所及其他足資識別被害人身分之資訊。是本件判決犯罪事
    實欄及理由欄內關於告訴人之姓名均僅記載為Ａ女，核先說
    明。
二、證據能力部分
（一）按性侵害犯罪防治法第17條規定：被害人於審判中有下列
      情形之一，其於檢察事務官、司法警察官或司法警察調查
      中所為之陳述，經證明具有可信之特別情況，且為證明犯
      罪事實存否所必要者，得為證據：一、因性侵害致身心創
      傷無法為陳述者。二、到庭後因身心壓力於訊問或詰問時
      無法為完全之陳述或拒絕陳述者。次按刑事訴訟法第159
      條第1項規定：被告以外之人於審判外之言詞或書面陳述
      ，除法律有規定者外，不得作為證據。其立法本旨係以被
      告以外之人於審判外之言詞或書面陳述，因當事人無從直
      接對於原供述者為反對之詰問，以擔保其真實性，法院亦
      無從直接接觸證人之人格，尋求證言之憑信性，違背直接
      審理之原則，故為求實體真實之發現並保障人權，除具有
      信用性之情況保障及必要性，仍許為證據，法律予以特別
      規定，例如同法第159條之1至第159條之5、第206條、性
      侵害犯罪防治法第17條等規定者外，原則上不認其具有證
      據能力。本件告訴人即證人Ａ女先後於檢察官偵查及原審
      審理時證述完整及清晰，與其警詢時所陳述之情節，並無
      明顯之不同，而不具有性侵害犯罪防治法第17條所規定上
      述情形，且Ａ女於警詢時所為之陳述，屬被告以外之人於
      審判外向司法警察所為之陳述，經被告之選任辯護人主張
      此部分不具有證據能力，故依刑事訴訟法第159條第1項之
      規定，本院認Ａ女於警詢時之陳述，不具有證據能力。
（二）證人李建興於警詢時所為之陳述，屬於被告以外之人於審
      判外之言詞陳述，且與其在檢察官偵查、原審審理時具結
      作證所為陳述，並無明顯不符，又查無依法例外得以之作
      為證據之各種情形，其於警詢時所為之陳述，係屬被告以
      外之人於審判外向司法警察所為之言詞陳述，被告之選任
      辯護人認此部分不具有證據能力，故依刑事訴訟法第 159
      條第 1項之規定，本院認李建興於警詢之陳述，不具有證
      據能力。
（三）按刑事訴訟法並無檢察官於偵查中訊問證人時，應予被告
      詰問機會之規定，故證人於檢察官偵查中訊問時，未經被
      告進行詰問，仍有證據能力（最高法院96年臺上字第2786
      號判決參照）。且按被告以外之人於偵查中向檢察官所為
      之陳述，除顯有不可信之情況者外，得為證據，刑事訴訟
      法第 159條之1第2項定有明文。又證人之個人意見或推測
      之詞，除以實際經驗為基礎外，不得做為證據，刑事訴訟
      法第 160條定有明文。另按供述證據，本得分為體驗供述
      與意見供述。前者，指就其自己所體驗之事實而為供述，
      依法自具證據能力；至後者，指就某事項陳述其個人意見
      。證人所提供之意見或所推測之事項，如與其體驗之事實
      無關者，依刑事訴訟法第 160條之規定，固無證據能力；
      但如其陳述係以其實際之經驗為基礎時，既非單純之個人
      意見或推測之詞，亦非間接傳聞自他人之陳述，仍得作為
      證據（最高法院95年臺上字第1367號判決參照）。本案證
      人即計程車司機李建興（詳偵卷第51頁至第52頁）、證人
      即被告社區大樓管理員林建豪（詳偵卷第52頁至第53頁）
      、證人即告訴人Ａ女（詳偵卷第41頁至第46頁）等人，分
      別於檢察官偵查時所證述之內容，業據渠等具結擔保證詞
      之真實性，且彼等於原審審理時復到庭具結作證，並經檢
      察官、被告及辯護人行對質、詰問在案（詳原審卷第 151
      頁至第 153頁、第146頁至151頁、第137頁至第168頁）。
      且渠等於檢察官偵查時之證述，並無不法取供情形，渠等
      之證述具有任意性，是渠等於偵查中向檢察官所為之陳述
      ，並無顯有不可信之情況，應具有證據能力。從而，證人
      Ａ女於檢察察偵查時證述：其陪酒坐檯後應被告之請求，
      陪同被告步行回家，遭被告強行拉入玻璃管制門、電梯及
      住處內，進而遭到被告之強制性交等過程（詳偵卷第41頁
      至第46頁），係證人Ａ女親身經歷整起事件發生之體驗，
      並非單純個人臆測之詞，具有證據能力；另證人李建興於
      檢察官偵查時證述：Ａ女搭乘其所駕駛之計程車，並向其
      借用外套，見聞Ａ女哭泣及Ａ女向其借用電話報警等節，
      係證人李建興親身體驗Ａ女之情緒變化所得，並非單純個
      人意見，亦非間接聽聞自他人之陳述，自得為證據；另證
      人林建豪於檢察官偵查時證述：有看見Ａ女陪同被告回家
      ，及其與Ａ女之對話，亦係證人林建豪親見親聞，並非單
      純個人意見，或間接聽聞他人之陳述，亦得為證據。
（四）按性侵害犯罪防治法第10條第 1項「醫院、診所對於被害
      人，不得無故拒絕診療及開立驗傷診斷書」、第3項「第1
      項驗傷診斷書之格式，由中央衛生主管機關會商有關機關
      定之」之規定，依同法第11條第 1項相關規定，係為防治
      性侵害犯罪及保護被害人權益，對於被害人驗傷及取證所
      為之特別規定，其依此項規定所製作之驗傷診斷書，應屬
      刑事訴訟法第159條第1項「法律有規定」之傳聞證據之例
      外（最高法院95年臺上字第5026號判決參照）。經查，卷
      附林新醫療社團法人林新醫院開立之受理疑似性侵害事件
      驗傷診斷書，為依性侵害犯罪防治法第10條第1項之規定
      開立之驗傷診斷書，依前開判決要旨，應屬刑事訴訟法第
      159條第1項「法律有規定」之傳聞證據之例外，而有證據
      能力。
（五）本案卷內所附之刑案現場照片（包括扣案物品照片）、監
      視器錄影光碟及錄影光碟翻拍照片等，均係屬機械性紀錄
      特徵，也就是認識對象的是照相機及攝影機鏡頭，透過機
      械鏡頭形成的畫面映寫入膠卷、光碟片或以數位方式存入
      特定設備內（如記憶卡），然後還原於照相紙及播放設備
      上，故照相中及監視器錄影光碟畫面與光碟翻拍相片中，
      均不含有人的供述要素，在現實情形與作為傳達結果的攝
      影、照相，在內容上的一致性是透過機械的正確性來加以
      保障的，在攝影、照相中，並不存在人對現實情形的知覺
      、記憶，在表現時經常可能發生的錯誤（如知覺的不準確
      、誤差及記憶隨時間推移而發生的變化），故照相及攝影
      光碟畫面與翻拍照片當然是非供述證據，並無傳聞法則之
      適用，本案卷內所附之刑案現場照片（包括扣案物品照片
      ）、監視器錄影光碟及錄影光碟翻拍照片等，既係透過攝
      影機、照相機拍攝後經播放、洗印所得，且與本案犯罪事
      實均具有關聯性，而被告及其選任辯護人對於卷內所附之
      上揭照片、監視器錄影光碟及錄影光碟翻拍照片，亦均未
      主張係執法人員違法取得。經查，又無不得作為證據之事
      由，依法自得作為證據，而有證據能力（最高法院97年臺
      上字第3854號判決參照）。
（六）另按被告以外之人於審判外之陳述，雖不符前4條（指刑
      事訴訟法第159條之1至第159條之4）之規定，而經當事人
      於審判程序同意作為證據，法院審酌該言詞陳述或書面陳
      述作成之情況，認為適當者，亦得為證據。當事人、代理
      人或辯護人於法院調查證據時，知有第159條第1項不得為
      證據之情形，而未於言詞辯論終結前聲明異議，視為有前
      項之同意，刑事訴訟法第159條之5第1項、第2項亦有明文
      。經查，員警於99年5月12日所製作之職務報告，係被告
      以外之人於審判外之陳述，係屬傳聞證據，業經被告的選
      任辯護人否認其證據能力，故此項證據自不具有證據能力
      。另本案其餘經本院引用作為證據之被告以外之人於審判
      外之陳述（包含書面陳述），其屬傳聞證據部分，被告及
      其選任辯護人迄於本院言詞辯論終結前，亦未聲明異議，
      本院審酌上開證據資料製作時之情況，尚無違法不當及證
      明力明顯過低之瑕疵，亦認為以之作為證據應屬適當，故
      揆諸前開規定，爰依刑事訴訟法第159條之5規定，認前揭
      證據資料均有證據能力。
（七）除法律另有規定外，實施刑事訴訟程序之公務員因違背法
      定程序取得之證據，其有無證據能力之認定，應審酌人權
      保障及公共利益之均衡維護，刑事訴訟法第158之4定有明
      文。惟本案所引用之非供述證據，並無證據證明係實施刑
      事訴訟程序之公務員違背法定程序所取得，自應認均具有
      證據能力。
三、認定犯罪事實之證據及理由：
（一）訊據被告劉幼能固坦承與友人李焜成、「老莫」前往上開
      酒店飲酒消費，由Ａ女坐檯陪酒飲宴完畢後，與Ａ女徒步
      返回其住處，並與Ａ女在上開住處發生性關係，且因而造
      成Ａ女受有上開傷害，及Ａ女所穿著衣物之扣子、水晶串
      珠掉落在其住處，其有將陰莖插入Ａ女的陰道內，沒有戴
      保險套，也沒有射精，Ａ女離開其住處時，係由其通知社
      區管理員林建豪為Ａ女叫計程車，供Ａ女搭乘離開等情。
      惟矢口否認有何強制性交之犯行，辯稱：我係在酒店與Ａ
      女合意，以新臺幣（下同）5000元的代價進行性交易，因
      為身上現金不足，乃向同行友人李焜成商借5000元，當場
      交付給Ａ女。我有在回家的路上，與Ａ女協議說要做比較
      特別的性愛，以強暴角色扮演的激烈情節進行性交易，Ａ
      女亦表同意。Ａ女走到我住處電梯前時，面帶笑容，欲拒
      還迎，我以為Ａ女已經開始配合演出強暴戲碼，且兩人上
      樓途中，Ａ女均面帶笑容。我沒有強拉Ａ女進電梯，因為
      Ａ女之前答應我，要模仿暴力一點的Ａ片情節，Ａ女只是
      做樣子而已。我出電梯的時候，Ａ女擋住我，我有喝酒，
      Ａ女是扶著我，並不是我拉Ａ女。我的門有兩道鎖，我開
      鎖後，就跟Ａ女一起進去。性交易的過程中，我有用手插
      入Ａ女的陰道，也有用陰莖插入Ａ女的陰道，也有用嘴巴
      吸吮Ａ女的陰道、胸部及嘴巴。我因為有喝酒，且有模仿
      暴力的性愛姿勢，動作比較大，不小心用力扯斷Ａ女的衣
      服，Ａ女要我賠償她10萬元，我不肯，僅願意賠償5000元
      ，所以在性交易進行到一半，我還沒有射精前，就將我的
      生殖器抽離Ａ女的身體，Ａ女並恐嚇我說，如果不願賠償
      10萬元，就要告我性侵害，我只好回應Ａ女說：要告就去
      告等語。而選任辯護人則為被告辯護稱：(一)Ａ女自94年間
      起，即在理容ＫＴＶ工作多年，明知與客人出場均有對價
      ，且與被告第一次見面，不可能無代價與被告出場或回家
      。Ａ女早於該日凌晨 3時45分，即陪同被告回家。若Ａ女
      沒有陪同被告回家，還能繼續坐檯賺錢，Ａ女提早下班，
      將導致Ａ女遭到扣錢。如果沒有代價，Ａ女不可能與被告
      出場。(二)Ａ女陳稱係幹部潘建宏要求其送被告回家，但於
      原審審理時，已遭證人潘建宏否認。且理容ＫＴＶ係以時
      間計費，Ａ女陪同被告回家，卻不用收出場費，有損理容
      ＫＴＶ的利益，Ａ女所述顯然有違經驗法則。(三)證人潘建
      宏於原審審理時證稱：小姐如果被客人買出場後，東西不
      一定會帶走，要回來拿的也有。故Ａ女縱使未攜帶包包離
      開酒店，並非等於沒有與客人約定性交易之事實。(四)由「
      東方之珠ＫＴＶ酒店」到被告住處這段路程，Ａ女係自願
      與被告回家，此由Ａ女與被告離開「東方之珠ＫＴＶ酒店
      」大廳行走至路口，及在馬路上行走時，Ａ女均以右手挽
      著被告的左手，且Ａ女進入被告住處大廳時，也係挽著被
      告的手，被告並無強拉Ａ女之情形。而兩人走回被告住處
      的時間雖係凌晨，但此段路遭週遭有文心路、市○路○○
      ○路等主要幹道，且路過TIGER CITY百貨公司之熱鬧商圈
      ，倘Ａ女無意願與被告回家，自可向路上行車求救，亦可
      於行經被告住處管理室時，向管理員求救，惟Ａ女行經管
      理室，卻仍挽著被告的手，足徵Ａ女確係自願與被告回家
      。(五)Ａ女進入被告住處電梯時，Ａ女之手雖曾拉著電梯門
      ，但Ａ女並無極力掙扎以求脫困，應係兩人在未熟識的情
      形下，要進行性交易，Ａ女難免有害羞，而非Ａ女不願進
      入被告住處為性交易。被告並無站在電梯控制鈕前，控制
      電梯動向，致Ａ女無法操作電梯逃離現場之情形。(六)測謊
      鑑謊時向Ａ女詢問兩次「那天你有沒有和小劉（劉幼能）
      說好進行性交易」一事，Ａ女雖兩次均否認，但測謊結果
      係無法判斷Ａ女所述是否屬實，既然無法證明Ａ女所述屬
      實，即應為有利於被告之認定，即係兩人有性交易之合意
      。(七)被告若係強制性交Ａ女，Ａ女除會當場極力抗拒，且
      會因遭到強制性交，而有恐懼、害怕、或者憤怒之情緒出
      現，並無瑕擔心其衣物毀損情形。然Ａ女卻在意其衣物遭
      被告毀損，其反應悖於常情，足證被告並未強制性交Ａ女
      。(八)計程車司機李建興僅能證明當日Ａ女於被告住處外搭
      乘計程車之事實，酒店協理潘建宏僅能證明當日Ａ女有至
      包廂坐檯之事實，大樓管理員林建豪僅能證明當日Ａ女與
      被告一同進入大樓，Ａ女並無任何拒絕隨同被告進入住處
      之事實，以上均無法證明被告有強制性交Ａ女之事實等語
      。
（二）惟查：
      (一)Ａ女係基於討好客人之心理，及心想路途甚近，短暫時
        間內即可來回，遂同意陪同被告步行返家，並未與被告
        在「東方之珠ＫＴＶ酒店」內談妥性交易，Ａ女到達被
        告住處的電梯前，係遭被告強行拉入玻璃管制門、電梯
        及其住處房間內：
        1.被告確與友人李焜成、「老莫」等人，共同於上述時
          間，前往上開酒店飲酒作樂，席間由Ａ女坐檯陪酒，
          嗣後飲宴完畢後，被告要求Ａ女陪同其徒步返家，Ａ
          女原不答應，但經不起被告不斷要求，並以其住處距
          離上述酒店約10分鐘路程為由，再三要求，Ａ女為討
          好客人及心想路途甚近，短暫時間內即可來回，遂同
          意陪同被告步行返家，不料卻遭被告強行拉入玻璃管
          制門、電梯及其住處房間內，而以上述強暴之方式，
          對其強制性交得逞，因而受有上述四肢抓傷、陰部疼
          痛、左胸擦傷、左臀部擦傷等傷害之事實，迭據證人
          Ａ女於檢察官偵查、原審審理時證述明確。證人Ａ女
          於偵查中證稱：「（你當天為何會去被告家？）當天
          被告及他的朋友與公司的幹部都說，被告家離公司約
          10分鐘就到了，被告要求我走路送他回家。」；「（
          為何要走路送被告回家？）因為我想說他家離公司約
          10分鐘就到了，來回也頂多20分鐘，而且送到他家樓
          下就好了。」；「（為何被告需要你送他回家？）因
          為被告有喝點酒，並要求我送他回家。」；「（被告
          在ＫＴＶ內，妳是否陪他唱歌、喝酒？）是的。」；
          「（被告的費用如何計算？）我不知道，我是第二天
          去上班。」；「（你的薪資是如何計算？）是算鐘點
          的， 1個小時多少錢我不知道，因為我才上班第二天
          。」；「（上班時間？）我是上晚上9時到凌晨5時。
          」；「（事發當天你陪被告走回家，為何會進到被告
          家中？）我送被告到他家樓下，他進玻璃門，我說你
          到家了，我轉頭要走，他就跑出來把我往裡面拉，他
          就直接將我拉進去電梯。」；「（玻璃門距離電梯有
          1 段距離，在這段距離你有無和他說妳不要或者反抗
          ？）我叫被告不要拉我，被告硬拉我進去電梯，然後
          一直顧在電梯按鍵前，我無法靠近按鍵前。」；「（
          在電梯內有無嘗試按電梯按鍵？）我有想，但是我看
          到電梯的按鍵有兩個是亮著，被告一直按其中 1個，
          被告一直顧在按鍵前，我無法過去。」；「（你如何
          出電梯門？）被告把我拉出去的。」；「（出了電梯
          之後發生何事？）他把我拉到他家門口，他要開他家
          門，我跑到電梯那裡，被告又把我拉回去，而且我不
          知道該處的電梯上、下是否需要感應器，被告把他家
          的門打開後，就將我拉進去。」等語（詳偵卷第41至
          43頁）；核與其於原審審理時結證稱：「（妳何時開
          始到東方之珠ＫＴＶ酒店工作？） 5月份，事發的前
          一天去上班，事發的那一天是我上班的第二天。」；
          「（ 5月12日案發當天是妳上班的第二天？）對。」
          ；「（妳上班的時間是幾點至幾點？）如果沒有記錯
          的話是8點至凌晨4點，或是9點至凌晨5點。」；「（
          『請求提示偵卷 99年度偵字第12626號卷第42頁』妳
          之前在警詢及檢察官偵查中說妳上班的時間是晚上 9
          點至凌晨5點是否正確？）對，因為我5點下班回去之
          後，回去準備小孩子上學。」；「（在東方之珠ＫＴ
          Ｖ酒店工作，是否有包含性交易？）沒有。」；「（
          妳去上班的這兩天是否有跟客人做性交易？）沒有。
          」；「（私底下妳是否有做性交易？）沒有。」；「
          （是否可以簡單說明 5月12日凌晨，妳在東方之珠Ｋ
          ＴＶ裡面陪酒，之後到被告的住處，妳被性侵害的過
          程？）那天是由幹部直接帶我進去包廂，剛開始的時
          候，我不是坐在被告的旁邊，是坐在被告跟他的朋友
          中間，剛開始的時候，我沒有跟被告講話，他也沒有
          主動跟我說話，之後被告跟他的朋友就越坐越近，當
          時他們在聊什麼談什麼，我也不知道，後來被告就問
          我有沒有男朋友？他要跟我要電話，叫我做他的女朋
          友，我當時沒有理他，然後他們就聊他們的，感覺上
          他好像喝很多酒，但是我當場在那邊看的時候，他沒
          有喝很多酒，當時覺得也還好，後來他就說叫我走路
          送他回去，我跟他說我不知道他家住在哪裡，我不要
          送他回去，他跟我說他家離公司只要10分鐘就到了，
          後來他的朋友說他家真的離公司只要10分鐘就到了，
          當時我沒有理會，後來公司的幹部跟被告劉幼能和他
          的朋友就直接跟我說他家就在附近而已，叫我陪他走
          回去，我就說我要怎麼送他回去？我跟他說當時還在
          上班時間，後來他一直跟幹部和他的朋友說只要10分
          鐘而已，走到門口的時候，他朋友上車之後，就直接
          開走了，我就說你朋友怎麼將你放著自己走了？當時
          我扶著被告，他跟我說他家就在附近而已。我當時想
          10分鐘還OK，因為還看得到公司，我陪他走到對面的
          停車場，問他家要往那裡走？他就比給我看，經過停
          車場的時候，我的車子也在停車場裡面，當時走到停
          車場的時候，也有從我的汽車旁邊經過，然後我就問
          他家是哪一棟？他又比給我看，隨便比一下前面，我
          想他是不是喝酒醉了，隨便這樣比，他在停車場就走
          斜面的，從這一角走到對面角，走到對面的時候，馬
          路就暗暗的，然後他就一直跟我比前面就到了，我問
          他是否確定？他跟我說對，前面就到了，然後就一直
          走一直走，路邊都沒有人，也沒有車子經過。有好幾
          次我要將他推開往回頭跑，但是他就將我拉住，於是
          我又跟著他走，我一直問他到底是那一棟？他都一直
          跟我說前面那一棟，走到某一段的時候，他又轉彎了
          ，所以我沿路上都沒有遇到人，我到底走了多久，我
          也不知道。當時我沒有帶手錶跟手機，我問他家應該
          不會是住文心國宅吧？他就跟我說對，確實那條路也
          看到文心國宅，快走到文心國宅的時候，他又轉彎了
          ，我以為他要過馬路，但是他走路不是很平穩，我在
          路途過程中，我有好幾次要推開他想要跑，但是他都
          把我拉住，到了大馬路的時候，我不敢跑，我怕如果
          我跑了，他又將我拉住，我如果硬推開他的話，我不
          知道會發生什麼事情，到了文心路的時候車子又很多
          ，我又怕這樣追逐會發生意外，就因為這樣子，一而
          再，再而三，他一直比前面，所以我才會這樣陪著他
          沿路一直走到他們那一棟大樓，到大樓門口我要離開
          ，他又拉住我，我跟他說你家到了，他跟我說管理室
          還沒到，要我陪他走進去，我想說走到管理室的時候
          ，將他丟著，我就可以離開。當時我也不太敢跟他拉
          扯，就順著他的意思，經過管理室後面那個門之後，
          管理員也有說他的電梯是那一個，管理員有問我是不
          是送他回來的？我微笑點頭說是，當時我不敢說什麼
          ，後來走到電梯那邊，有 1道玻璃門是需要刷卡的，
          我看他走進去之後，我就要轉頭走人了，結果他就衝
          出來把我拉進玻璃門，拉進去之後，他就按電梯。當
          時我也不知道要從那個玻璃門出去，到底要不要感應
          卡，他就一直把我拉著，硬把我拖進去電梯裡面，我
          要去按那個電梯的按鍵，他一直不讓我按，他一直站
          在按鍵那邊，我推他也沒有用，因為空間很小，我叫
          也沒有用，我要按，按不到，後來電梯門打開，他把
          我硬拉出去，我想要回去，他又把我拉住。到了他家
          的門口，他拿鑰匙要開門，我以為他鬆懈了一點，所
          以我就往電梯那邊跑，他又衝過去把我拉回來。」等
          語（詳原審卷第136頁背面至第139頁）相符。
        2.證人林建豪於原審審理時證稱：「（請你敘述他們從
          大門進去之後一直走到樓梯間的過程？）他們牽著手
          走進來，很正常就進電梯了。」；「（你所在的管理
          室距離電梯有多遠？）有 1段距離，因為有穿過中庭
          。」；「（要進去電梯之前是否有 1道玻璃門？）有
          。」；「（他們往電梯方向過去的時候，你是否有一
          直注視著他們？）沒有。」；「（玻璃門是否有關上
          ？）玻璃門是有門禁磁扣的，住戶要自己刷。」；「
          （拉式還是自動開門的？）要自己拉。」；「（但是
          要用感應扣？）對。」；「（電梯那邊是否還要感應
          扣？）要。」；「（你是否有注意到玻璃門那邊有發
          生什麼事情？）因為是在我們管理室的後面，所以我
          們是看不到的，除非我們自己走到後面去看，或者是
          看監視器畫面才會有辦法去注意到。」；「（要穿過
          的中庭有多大？）比整個法庭還要大。」；「（玻璃
          門進去到電梯那邊，如果有喊叫聲你是否聽的到？）
          如果在玻璃門之前，還沒有進去的話，如果有人喊叫
          是聽的到，因為相隔大約10幾公尺而已，如果進了玻
          璃門之後可能就聽不到了。」；「（當時你沒有注意
          到玻璃門那邊的狀況？）沒有注意到。」；「（當天
          你有跟我（即Ａ女）打招呼，你跟我說：送他回來喔
          。我回答你：對啊。走還沒有幾步，還在管理室前面
          的時候，我有跟劉幼能說：好了！就送到這邊，我走
          了！然後你跟我說：妳不送他到電梯那邊嗎？你問我
          知不知道電梯在那邊？我說：不知道。當天你還指給
          我看要從哪裡走。情形是否如同我剛才所述之情形？
          ）好像有。」；「（當天你是不是主動跟我（即Ａ女
          ）說：妳送他回來喔？）是。」；「（我（即Ａ女）
          當天是不是有跟你們講：人交給你們，我要走了？）
          我不確定。」；「（接下來你是不是有問我（即Ａ女
          ）知道那1台電梯嗎？我說不知道，你還有跟我比那1
          台電梯？）有。」等語（詳原審卷第146頁反面至第1
          47頁、第150頁反面至第151頁）甚明。而被告住宅社
          區大廈管理員所在之櫃檯與被告住處電梯之玻璃管理
          門之距離，約有22公尺40公分之遠等節，有臺中市政
          府警察局100年5月2日中市警婦字第1000030477號函
          所附被告案發時住宅實際丈量繪製位置圖及拍攝照片
          等資料在卷（詳原審卷第189頁至第193頁）可稽。觀
          諸證人林建豪證述情節，與證人Ａ女證述其將被告送
          回其住處社區大廳時的情節大致相符，足認證人Ａ女
          此部分之證述情節，與事實相符。而證人Ａ女送被告
          返回其住處社區大廳時，既有向對被告說：「好了！
          就送到這邊，我走了！」等語，顯然Ａ女確實只是單
          純應被告之要求，送被告返回其住處，並無與被告有
          性交易之合意無訛，否則Ａ女逕自與被告進入其住處
          進行性交易即可，何以會明確向被告表示已送到其社
          區大廳，自己要返回「東方之珠ＫＴＶ酒店」之意。
        3.被告的選任辯護人為其辯護稱：Ａ女自「東方之珠Ｋ
          ＴＶ酒店」到被告住處這段路程，均係自願與被告回
          家，此由Ａ女與被告離開「東方之珠ＫＴＶ酒店」大
          廳行走至路口，及在馬路上行走時，Ａ女均以右手挽
          著被告的左手，且Ａ女進入被告住處大廳時，也係挽
          著被告的手，被告並無強拉Ａ女之情形。而兩人走回
          被告住處的時間雖係凌晨，但此段路遭週遭有文心路
          、市○路○○○路等主要幹道，且路過TIGER CITY百
          貨公司之熱鬧商圈，倘Ａ女無意願與被告回家，自可
          向路上行車求救，亦可於行經被告住處管理室時，向
          管理員求救，惟Ａ女行經管理室，卻仍挽著被告的手
          ，足徵Ａ女確係自願與被告回家等語。惟證人Ａ女於
          原審審理時證稱：「（妳說一開始的時候，被告說到
          他家只要10分鐘，妳走了很久，但是妳去了這麼久，
          難道公司不會扣妳的錢，妳為什麼會一直送被告到 4
          、50分鐘的地方？）因為沿路上，他都一直跟我說10
          分鐘左右，他就一直走一直比前面，整條馬路上不管
          他怎麼彎怎麼走，路上都沒有看到車子，也沒有看到
          人，但是我有要推開他，我想要跑好幾次，都被他拉
          住，我也不敢跑。」；「（妳所謂的不敢跑，是妳怕
          得罪客人，還是妳怕他對妳不利？）怕他對我不利，
          我怕如果我跑了，當時旁邊沒有人，我叫也沒有用，
          路邊也沒有車子，如果我真的硬跑，被他抓住的話，
          我不知道他會不會傷害我，我會怕。」；「（在路上
          時，妳稱當時妳怕他對妳不利，所以不敢跑？）是。
          」；「（妳稱害怕原因是因為路上都沒有人？）對。
          」；「（當時路上若有行人，妳是否就會離開他到Ｋ
          ＴＶ去？）我會離開。」；「（到了他家樓下，妳看
          到管理員時就可以離開為何沒有？）當時我有說我要
          走了。」；「（為何不直接離開？）管理員就在那邊
          ，送到電梯口我覺得還好。」等語（詳原卷第 140頁
          、第 167頁）。證人Ａ女本即基於討好客人之心理，
          及心想路途甚近，短暫時間內即可來回，而同意陪同
          被告步行返家，其因逢場作戲而挽著被告的手，步行
          離開「東方之珠ＫＴＶ酒店」，並無不合理之處。而
          Ａ女在預計10分鐘路程，即可將被告送回住處，卻因
          被告故意隱瞞住處的詳細位置，致其未能在20分鐘內
          往返被告住處及「東方之珠ＫＴＶ酒店」，其內心產
          生不安及疑慮，乃正常人之表現。而當時時間為凌晨
          3、4點，即便如TIGER CITY百貨公司商圈，亦早已打
          烊，而人車罕至，遑論路上人車流量，自無法與日間
          相比。況且，夜深人靜之際，若在路旁發生爭執，是
          否必然會仗義之士挺身相救，並無必然結論，是Ａ女
          以路上並無人、車，其若勉強逃跑，擔心被告會對其
          不利之陳述，難謂與常情有何不符。至於Ａ女送被告
          返回住處大廳後，因已到光線明亮，且有管理員在場
          之公共空間，Ａ女因而認定暫無危險，並應管理員林
          建豪陳述，而送被告到達電梯前之玻璃管制門前，亦
          算是為其討好客人之行為，作一個完美的句點，且在
          被告住處大廳時，被告既未作出對Ａ女不友善之動作
          ，Ａ女未向管理員求救，亦屬當然之理。然待被告在
          玻璃管制門前，對Ａ女作出強拉進門及進入電梯的動
          作，斯時Ａ女已有爭扎、抵抗之反應，Ａ女並陳稱其
          有大叫稱：「啊！不要拉我！」等語，此時係因管理
          員林建豪並去未注意玻璃管制門後面之狀況，致未及
          時發現Ａ女遭被告強拉進玻璃管制門及電梯之情況，
          而及時伸出援手。而由被告至需有感應卡始能自由進
          出之玻璃管制門，始對Ａ女正式作出強拉的動作，不
          難發被告本即預謀在此為Ａ女作出犯罪行為，其選任
          辯護人上開辯護之詞，難為被告有利之認定。
        4.經原審勘驗被告住處社區大廳及電梯監視器於 99年5
          月12日凌晨4時48分、同日凌晨4時49分所拍攝的畫面
          結果（勘驗筆錄詳原審卷第56頁至第58頁反面、第16
          9頁、第170頁至第171頁反面）：
          勘驗標的：99年5月12日凌晨4時48分許，於臺中市
            南屯區○○ ○○街301號之「劉幼能住處大廳」內之
            監視錄影光碟內容如下：
            04:48:57  劉幼能打開大廳大門進入， 1名女子（
                      即Ａ女）右手拉著劉幼能左手臂，隨後
                      進入。
            04:49:00  劉幼能抬起右前臂，疑似在看右手腕上
                      的錶，仍與該女子 2人繼續往電梯方向
                      走。
            04:49:07  劉幼能與該女子 2人繼續往電梯方向走
                      至離開畫面左下方。
            勘驗結果：該名女子（即Ａ女）與劉幼能 2人舉動
            自如與常人無異，看不出有何酒醉的情形，進入住
            處大廳過程中，該名女子未受劉幼能任何強暴脅迫
            等限制行動自由。
          勘驗標的：99年5月12日凌晨4時49分許，於臺中市
            南屯區○○ ○○街301號之「劉幼能住處電梯內」之
            監視錄影光碟如下：
            04:49:59  電梯門打開，劉幼能左腳跨進電梯，右
                      手拉著該女子（即Ａ女）欲一同進入電
                      梯。
            04:50:01  該女子臉帶笑意，身體右半側靠著電梯
                      外側，疑似不願一同進電梯。
            04:50:03  劉幼能向右後方轉身，面向該女子，並
                      以雙手拉住該女子的左手臂，欲將該女
                      子拉進電梯。
            04:50:04  劉幼能雙腳進入電梯，再以左手猛力將
                      該女子往電梯內拉，並開始操作電梯按
                      鍵，該女子雙腳同時被拉進電梯內，惟
                      右手仍抓住電梯外側不放，疑似不願一
                      同進電梯，劉幼能仍以左手與該女子之
                      左手繼續拉扯。
            04:50:06  劉幼能再度猛力一拉，將該女子拉進電
                      梯，以致該女子右手脫離電梯左外側，
                      而全身進入電梯，同時電梯門開始關閉
                      。
            04:50:07  該女子因被劉幼能拉扯，而往電梯內側
                      衝去，劉幼能之左手仍拉住該女子之左
                      手，該女子進電梯後引起電梯一陣晃動
                      。
            04:50:09  電梯完全關閉，該女子自電梯內側上前
                      欲向電梯按鍵處操作按鍵，惟被劉幼能
                      以左手拉回，而持續站在劉幼能左方，
                      劉幼能仍繼續以右手操作電梯按鍵，劉
                      幼能按 2個樓層的按鈕，右手不斷按按
                      鈕，欲取消前往某一樓層的指令。
            04:50:18  劉幼能以左手環抱住該女子，與該女子
                      面對面，將該女子抱在其左前胸，右手
                      繼續操作電梯按鍵，該女子在劉幼能胸
                      前向左側身，面向電梯按鍵，持續扭動
                      身體，疑似欲掙脫劉幼能。
            04:50:23  劉幼能再度以左手環抱住該女子，將該
                      女子身體緊靠住其胸前，右手繼續操作
                      電梯按鍵。
                      （電梯顯示樓層：10樓）
            04:50:27  劉幼能以左手繼續緊抱住該女子，頭左
                      轉向女子，疑似與該女子對話，右手繼
                      續操作電梯按鍵。
            04:50:29  該女子抬起左手，身體往後脫離劉幼能
                      擁抱。
                      （電梯顯示樓層：12樓）
            04:50:31  劉幼能與該女子 2人面向電梯門站著，
                      劉幼能右手繼續操作電梯按鍵。
            04:50:36  該女子舉起右手指向電梯按鍵，疑似與
                      劉幼能對話後， 2人持續面向電梯門站
                      著，劉幼能右手仍繼續操作電梯按鍵。
                      （電梯顯示樓層：15樓）
            04:50:41  劉幼能右手自電梯按鍵處放下後，2人
                      持續面向電梯門站著。
                      （電梯顯示樓層：18樓）
            04:50:55  電梯門打開，劉幼能之左手摟住該女子
                      腰際，該女子之右手亦摟住劉幼能腰際
                      ，作勢走出電梯。
                      （電梯顯示樓層：22樓）
            04:50:57  該女子以左手頂住電梯內左側，劉幼能
                      右腳先跨出電梯門後，該女子原摟住劉
                      幼能腰際之右手順勢頂住電梯內右側。
            04:50:59  劉幼能雙腳跨出電梯門後，右手撐住電
                      梯外左側，左手順勢由該女子腰際將該
                      女子拉出電梯門。
          觀諸上開監視錄影之勘驗結果，確實與證人Ａ女證述
          情節相符，足認Ａ女確係單純基於討好客人之心理，
          及心想路途甚近，短暫時間內即可來回，遂同意陪同
          被告步行返家，並未與被告有任何性交易之合意。況
          且Ａ女到達被告住處的電梯前，係遭被告強拉進電梯
          及其房間內，Ａ女已有多次爭扎及反抗的動作，惟仍
          不敵體格魁梧壯碩之被告的拉扯等情，業經法院勘驗
          屬實，被告及其選任辯護人陳稱Ａ女係欲拒還迎、配
          合演出、無極力抵抗等情，顯與事實不符。若Ａ女確
          與被告達成性交易之合意，自不致於在出入電梯時，
          有如此激烈的抵抗、爭扎之動作及與被告發生如此嚴
          重之拉扯行為。選任辯護人辯護稱係因Ａ女與被告在
          未熟識的情形下，要進行性交易，Ａ女難免有害羞等
          情，而非Ａ女不願進入被告住處性交易，不僅與勘驗
          發現之事實不符，且亦無從得知其主張上開事實之依
          據為何？
        5.被告雖辯稱其與Ａ女在路上有談妥要進行特別的性交
          易，以強暴角色扮演的激烈情節進行性交易，Ａ女亦
          表同意。Ａ女走到我住處電梯前時，面帶笑容，欲拒
          還迎，其以為Ａ女已經開始配合演出強暴戲碼，且兩
          人上樓途中，Ａ女均面帶笑容，其沒有強拉Ａ女進電
          梯，因為Ａ女之前答應，要模仿暴力一點的Ａ片情節
          ，Ａ女只是做樣子而已等語。惟查，證人Ａ女於原審
          審理時證述：「（『請求提示鈞院卷勘驗筆錄第 3頁
          ，04:50:01該女子臉帶笑意，身體右半側靠著電梯外
          側，疑似不願一同進電梯』，妳說妳不願意跟被告進
          去電梯裡面，檢察官在勘驗光碟的時候，看到有一點
          ，被告跟辯護人一直有懷疑的，是從這個監視錄影光
          碟，看到妳有在那邊掙扎不願意進去，但是妳為何臉
          帶笑意？）那不是臉帶笑意，那是我『啊』的表情。
          」；「（妳的意思是那是妳『啊』的表情，讓人感覺
          妳在笑？）是。」；「（妳沒有在笑？）沒有。」；
          「（妳剛剛有提到進大樓之後，是大樓的玻璃門還是
          管理室的玻璃門？被告強行把妳拉進去裡面，妳說的
          是那裡的玻璃門？）就是經過管理室之後，要到這一
          部電梯之前，還有 1道玻璃門，要先進這個玻璃門才
          到電梯。」；「（『請求提示 99年度偵字第12626卷
          第24頁』為何管理員說你們在進入大樓一直到電梯那
          邊，他發現你們是很正常的，而且監視錄影畫面，也
          沒有看到在玻璃門那邊他有強拉妳的動作，是否確實
          有他在玻璃門強拉妳進去的這一段？）有，因為我已
          經轉頭要跑了，他就趕快把我拉進去。」；「（為何
          他要將妳拉進電梯的時候，妳不呼叫喊救命？）我有
          叫，但是我沒有喊救命，我沒有辦法大喊大叫，我叫
          了也不會有人來，而且管理室並不是在玻璃門旁邊，
          是經過管理室之後還要繼續走。」；「（是否要走很
          遠？）我不知道到底有多遠。」；「（妳呼叫了幾聲
          ？）我不知道。」；「（妳當時有無想要請管理員來
          幫忙的想法？）來不及想，當時到玻璃門的時候，我
          就轉頭想要走了，我才走了幾步，被告就很快把我拉
          進去了，根本沒有時間跟空間再去想，推都來不及推
          了。」；「（從電梯口到被告住家這一段走廊的距離
          妳是否有呼叫？）我不敢呼叫，我怕去吵到別人，當
          時我也不知道他會侵害我，一直到進到房子之前，我
          們所談論的話題完全跟性無關，我以為他是有點喝酒
          醉有一點瘋瘋的而已」等語（詳原審卷第142頁至143
          頁）。依被告住處大廳內之監視錄影光碟內容可知，
          雖證人Ａ女依被告之要求，送其返回住處大廳之際，
          確實仍有以右手拉著被告手臂，並步行前往電梯的動
          作，且神態表情並無異樣，然證人Ａ女本即基於討好
          客人的心理，而送被告返回住處，基於逢場作戲的前
          提，上開神態、動作及表情之反應，並無任何不合理
          之處。至於Ａ女因管理員林建豪戲稱「妳不送他到電
          梯那邊嗎？妳知道不知道電梯在那邊？」，致Ａ女當
          下為避免尷尬及得罪客人，而續以逢場作戲的心態，
          送被告穿過中庭花園，而步行至玻璃管制門前，亦係
          合理之表現。至於進入玻璃管制門後，因有感應扣之
          控制，非持有感應卡之社區住戶，即無法自由進出，
          因此Ａ女於此時有所警覺，而以叫聲及肢體動作具體
          表示拒絕進入，適足以反應真實之情況。至於林建豪
          此時未能發覺Ａ女的叫聲及肢體動作，容係因被告住
          宅社區大廈管理員所在之櫃檯，與被告住處電梯之玻
          璃管理門之距離，約有22公尺40公分之遠，及林建豪
          未預知有此特別情況之發生，而未加以注意之故，業
          如前述，無從以之作為被告有利之認定。而被告住處
          電梯內之監視錄影光碟畫面，於案發當時04:50:01之
          畫面，雖顯示A女「臉帶笑意」，然證人A女業已明確
          表示其並非臉帶笑意，而是其「啊」的表情，其不是
          在笑，只是表情看起來像笑而已，伊是在「啊」，是
          在叫不在笑，當時是因為伊要去按按鈕，隨便 1個樓
          層如果可以打開，伊就能跑掉，於是被告左手控制伊
          去按樓層等語，且個人的臉部表情，非如文字語言般
          明確易辨，因此常有令人無從分辨其表情是在哭或在
          笑的情形存在，自應觀察其他的動作，始能正確判讀
          。觀諸該監視錄影光碟畫面，Ａ女在被告突如其來的
          不友善動作下，已有身體右半側靠著電梯外側，不願
          一同進電梯的爭扎的動作，被告復向右後方轉身，面
          向Ａ女，並以雙手拉住Ａ女的左手臂，欲將Ａ女拉進
          電梯。被告復雙腳進入電梯，再以左手猛力將Ａ女往
          電梯內拉，並開始操作電梯按鍵，Ａ女雙腳同時被拉
          進電梯內，惟右手仍抓住電梯外側不放，不願一同進
          電梯的反抗動作，被告仍以左手與Ａ女之左手繼續拉
          扯。經被告再度猛力一拉，將Ａ女拉進電梯，以致Ａ
          女右手脫離電梯左外側，而全身進入電梯，同時電梯
          門開始關閉，且電梯完全關閉，Ａ女自電梯內側上前
          欲向電梯按鍵處操作按鍵，惟遭被告以左手拉回，而
          持續站在被告左方，被告繼續以右手操作電梯按鍵，
          其按2個樓層的按鈕，右手不斷按按鈕，欲取消前往
          某一樓層的指令等節，有勘驗筆錄（詳原審卷第56頁
          至第58頁反面、第169頁至第171頁反面1份、監視錄
          影畫面翻拍照片（編號A至編號R）共計18張（詳原審
          卷第60頁至第67頁）在卷可稽。加以被告身高179公
          分、體重86公斤，而Ａ女身高158公分、體重44公斤
          等節，分別依據被告陳明（詳原審卷第209頁）及證
          人Ａ女證述（詳原審卷第158頁）在卷。綜合證人Ａ
          女於原審審理時所證述情節、被告上揭供述、勘驗筆
          錄、前揭監視錄影畫面及翻拍照片所示等情形，可知
          被告確係強行將證人Ａ女拉入電梯內，Ａ女因被告強
          力拉扯，身體不由自主地往前衝，並引起電梯一陣晃
          動，期間被告並左手環抱Ａ女之腰部，控制Ａ女之行
          動自由，阻止Ａ女上前接觸電梯之按鈕及掙脫，深怕
          Ａ女中途離開，俟電梯到達被告住處之樓層時，Ａ女
          見電梯門打開時，以左、右手先後頂住電梯門兩側，
          拒絕被告將其帶離電梯，但最終不敵被告之蠻力，遭
          被告強行拉出電梯外，被告為強行將Ａ女帶出電梯，
          以右手強力環抱Ａ女之身軀，致使Ａ女之上衣往上拉
          高，而使腹部露出一大截肚皮等情，證人Ａ女證稱其
          並非臉帶笑意，而係其「啊」的表情，與事實並無齟
          齬，堪予採信。被告辯稱Ａ女走到其住處電梯前時，
          面帶笑容，欲拒還迎，其以為Ａ女已經開始配合演出
          強暴戲碼等語，顯屬無稽。
        6.被告復辯稱：我與Ａ女在酒店談妥性交易，當時我身
          上錢不夠，當日凌晨3點多跟李焜成借錢，李焜成當
          場將皮夾內的錢拿5000元給我，當時李焜成在我旁邊
          ，李焜成知道此事，旁邊有Ａ女及其他2名女子，我
          拿到錢後馬上直接拿給Ａ女，Ａ女放在她的小皮包裡
          面等語。然查：
          被告於99年5月12日警詢時陳稱：我與Ａ女談妥性
            交易5000元時，沒有其他人在場。在跟Ａ女性交易
            完之後，有在家裡給Ａ女5000元性交易的代價，Ａ
            女再向我索賠10萬元衣服的損失，我不同意，Ａ女
            就說要告我性侵害等語（詳警卷第4至8頁）。
          被告於99年 5月12日偵訊時陳稱：我是在酒店現場
            私下和Ａ女約定性交易代價為5000元，沒有其他人
            聽到。性交易後，Ａ女要求賠償撕破衣服的代價10
            萬元，我不願意，只給Ａ女原先約定的5000元，Ａ
            女說要告我性侵害等語（詳偵卷第10至13頁）。
          被告於99年12月 7日原審行準備程序時改稱：我是
            在酒店與Ａ女談妥性交易，並向李焜成借款5000元
            後，直接交給Ａ女，李焜成知情等語（詳原審卷第
            35至40頁）。
          被告於原審行準備程序之前，均未提及有向李焜成
            借5000元給Ａ女作為性交易的代價，且均強調與Ａ
            女洽談性交易時，沒有其他人在場，5000元性交易
            的代價，是其家裡付給Ａ女的等情，此與其嗣後改
            稱其在酒店內與Ａ女談妥性交易，並向李焜成借款
            5000元後，直接交給Ａ女，李焜成知情等情，明顯
            前後矛盾，而不足採信。
          又被告於99年12月 7日原審行準備程序時陳稱：因
            Ａ女說要提告，所以我馬上拿5000元，補償Ａ女的
            損失等語（詳原審卷第35至40頁），於100年5月6
            日原審審理時又改稱：在東方之珠ＫＴＶ酒店已經
            交付約定的性交易代價5000元給Ａ女，性交易完畢
            後，Ａ女要求賠償衣服損壞的錢，我認為不合理，
            故沒有再給Ａ女任何錢等語，就其在住處有無給Ａ
            女5000元，該5000元，究係性交易的代價，或賠償
            Ａ女衣服損壞的款項，不僅前後不符，且有多套版
            本，明顯不符，而無從採信。
        7.證人李焜成於原審審理時證稱：「（99年 5月12日凌
          晨 1點時，你有無去東方之珠ＫＴＶ酒店？）有。」
          ；「（與何人去？）劉幼能、老莫。」；「（幾點離
          開ＫＴＶ？）3 點多。」；「（何人先離開？）我們
          一起出來。」；「（當時被告有無帶小姐出場？）有
          。」；「（在ＫＴＶ裡面，劉幼能有無跟你借錢？）
          有，借5000元。」；「（做何用處？）帶小姐出場費
          用。」；「（他有無跟你講？）一般我們在裡面借錢
          都是這樣子。」；「（你有無看到被告有交錢給Ａ女
          ？）我給他，他就直接拿給小姐。」；「（你有無看
          到？）有。」；「（你有無聽到他跟小姐怎麼談？）
          沒有。」；「（這錢是你認為是出場費？）是。」；
          「（出場費要給誰？）他們私底下講的，要給小姐。
          」；「（你怎麼知道他們是私底下談好的？）我們有
          時候帶小姐出場是這樣子。」；「（他用何理由跟你
          借5000元？）沒有講理由。」；「（你有無聽到他跟
          小姐怎麼談？）沒有。」；「（這錢是你認為是出場
          費？）是。」；「（被告有無直接跟你講他要跟小姐
          性交易，要跟你借錢？）沒有。」；「（所以他們有
          無要性交易你並不清楚？）對。」；「（『請求提示
          偵卷第11頁被告劉幼能偵查筆錄』被告供述沒有其他
          人聽到，是我們私底下講的．．．等語，所以你沒有
          聽到他們的交易？）對。」；「（你是否確定他當場
          有拿5000元給小姐？）確定。」；「（『請求提示偵
          查卷宗第12頁』被告供述：『我只給他我們原先約定
          的5000元』，他是性交易後才付款，你怎麼可能會看
          到性交易完後才給他5000元？）我真的有看到他有拿
          5000元，給坐在旁邊的小姐，交給那一個小姐我不知
          道。」；「（這錢後來有無還你？）有。」；「（何
          時還你？）隔1星期左右。」等語（詳原審卷第162頁
          至第164頁反面）。惟稽諸被告於警詢之供述：「（
          你與Ａ女是否有合意性交易行為？性交易代價為何？
          你與Ａ女合意性交易是否尚有他人在場作證？）有。
          Ａ女說要5000元。沒有其他人在場。」；「（據你供
          稱你並未違反Ａ女意願發生性行為，為何Ａ女報警對
          你提告？）我不知道，因為我跟她交易完之後，我有
          給她錢，我在家裡給她5000元新臺幣，她再向我索償
          10萬，賠償被我撕壞的衣服的錢，我不同意她就很生
          氣說，要是我不給她錢要告我性侵害。」等語（詳警
          卷第 6頁、第7頁反面至第8頁）；及於檢察官偵查中
          陳承：「（當時有無要求被害人陪你走回去？）有，
          當時是凌晨 4時許，她剛好要回去，我當時跟她協議
          要不要性交易，當時不算帶出場，她當時算下班。我
          是在現場私底下跟她講，當時約定性交易代價5000元
          。」；「（你說私底下跟她講要性交易之經過，有無
          其他人聽到？）沒有其他人聽到，我們私底下講的。
          」；「（自東方之珠出來至你住處相隔約多久？）我
          因為喝醉了，我都用走的，我們在步行途中，我們有
          協議在我家裡玩遊戲比較安全。即強暴情節之性愛，
          即將她的衣服撕破，並沒有說要使用任何工具，她有
          同意。」；「（為何被害人說你違反其意願強迫跟你
          性交？）我們性交後，她要求我賠償其撕破衣服之代
          價10萬元，我不願意，我只給了她，我們原先約定之
          5000元，她說要告我性侵害，我以為她開玩笑，我就
          叫警衛室管理員幫忙叫計程車。」等語（詳偵卷第10
          頁至第12頁）明顯不符，難信其實在。而被告為配合
          證人李焜成之證詞，而改稱與Ａ女在酒店洽談性交易
          時，證人李焜成在場且知情，其並向證人李焜成借款
          5000元，當場付給Ａ女，更異其於警詢、檢察官偵查
          時陳稱與Ａ女性交易的代價，係在其住處與Ａ女性交
          易完成後給付之說詞，並於 99年12月7日原審行準備
          程序時陳稱：其在住處給付Ａ女的5000元，係因為Ａ
          女說要提告，故其馬上拿5000元，補償Ａ女的損失等
          語（詳原審卷第37頁），惟觀諸其於 100年5月6日原
          審審理時復改稱在「東方之珠ＫＴＶ酒店」已經交付
          約定的性交易代價5000元給Ａ女，性交易完畢後，Ａ
          女要求賠償衣服損壞的錢，其認為不合理，故沒有再
          給Ａ女任何錢等語，前後矛盾立現，且與證人李焜成
          證稱其係臆測被告向其借5000元是要帶小姐出場進行
          性交易，其不知道被告將5000元交給那個小姐，明顯
          不符。且參酌被告陳稱其自83年入伍服兵役，88年間
          起至 95年3月18日，係經擔任憲兵隊憲調組調查官之
          職，退伍軍階係上尉一節（詳原審卷第 209頁）在卷
          ，並有被告個人戶役政資料（完整姓名）查詢結果在
          卷（詳原審卷第 223頁）可參，被告果真於案發當日
          事前，曾向證人李焜成借款5000元支付與Ａ女充當性
          交易代價，證人李焜成在場聽聞，並問明借錢之緣由
          為真，則被告理應記憶猶新，且對如此有利於己之證
          據，理應及早於警詢及檢察官偵查中即有所主張，然
          被告卻於警詢及檢察官偵查中，始終堅持表示無人知
          悉此事，5000元性交易代價，係性交易完成後，在其
          住處交付Ａ女等情，益徵證人李焜成前揭證詞，應係
          串證迴護被告之詞，不可採信。而被告辯稱其與Ａ女
          在酒店內，談妥以5000元代價進行性交易，其於凌晨
          3 點多跟李焜成借錢，李焜成借其5000元，其當場將
          之交予Ａ女收受等情，顯然係臨訟杜撰之飾詞，不足
          採信。
        8.證人Ａ女於檢察官偵查時證稱：「（當天你與劉幼能
          有無談到要性交易的事情？）沒有。」；「（為何劉
          幼能說你們談好性交易5000元？）沒有。」；「（你
          有無和劉幼能談好模仿ＡＶ女優強暴的劇情從事性交
          易？）沒有。」；「（當天劉幼能有無拿5000元給你
          ？）沒有。如果我是和劉幼能談好性交易，為何我身
          上都沒有帶東西，連包包及手機都放在公司，而且我
          是開車上、下班，我為何不開車過去。」；「（你在
          劉幼能家裡有無要求劉幼能賠你10萬元，以補償他撕
          破的衣服？）沒有，我跑都來不及了。」等語（詳偵
          卷第45頁）；於原審審理時證稱：「（被告說在ＫＴ
          Ｖ酒店裡面，你們喝酒的時候，有跟妳談好要用5000
          元跟妳性交易，是否如此？）沒有。」；「（被告當
          場是否有拿錢給妳？）沒有。」；「（妳當場是否有
          看到被告跟他的朋友李焜成借5000元，說他要跟人家
          性交易？）沒有。」；「（妳沿路走的時候，被告劉
          幼能是否有跟妳提議要用5000元跟妳性交易，要模仿
          日本Ａ片的強暴情節？）沒有。」；「（都沒有提過
          ？）沒有。」；「（他一路上走的時候，都沒有跟妳
          提過他要跟妳性交易的事？）沒有。」；「（到他住
          家大樓的時候，是否有提這樣的提議？）沒有，從頭
          到尾沒有所謂的性交易，更沒有所謂的ＡＶ女優。」
          等語（詳原審卷第140頁至第142頁），已明確否定被
          告有關模仿強暴情節之性交易的陳述。而由Ａ女以下
          之情節綜合判斷，亦不難發現Ａ女陳述未與被告有任
          何性交易之合意，確實與事實相符：
          證人即上述酒店協理潘建宏於原審審理時證稱：「
            （被害人Ａ女到你們公司工作沒有幾天？）對，差
            不多第三天。」；「（她是 5月10日去你們公司上
            班的？）對。」；「（她工作的時間是幾點至幾點
            ？）我不知道，因為那一天，我是第一次見到她。
            」；「（到凌晨 3點45分的時候，她大概是那一班
            ？你們一個班是幾個小時？）不一定，有的 8小時
            ，有的10小時。」；「（所以被害人Ａ女說她的班
            是晚上9點至凌晨5點是否正確？）對，應該是沒有
            錯。」；「（你們公司的小姐還沒到下班時間，要
            提前離開的話，是否要扣她的鐘點費？）有的時候
            有彈性，有時候如果沒有看到人就會以為下班了。
            」；「（如果客人要跟小姐出去，是否要買小姐鐘
            點出場？）要。」；「（要買幾個小時？）最少 3
            個小時。」；「（本件被告是否有買被害人Ａ女出
            場？）沒有，他沒買。」；「（如果要出去的話，
            是否可以事後再補錢？）一開始要先講。」；「（
            這一件是否有先講？）沒有講。」；「（所以這一
            件是沒有買出場？）對。」；「（當時被害人Ａ女
            跟被告走出大門的時候你是否有注意到？）有看到
            她走到外面去。」；「（所以你是有送被告跟Ａ女
            一起出大門？）我送到門口。」；「（被害人Ａ女
            是否有跟你說她要送被告回家之後，她要下班了？
            ）沒有。」；「（當時你以為Ａ女是要去哪裡？）
            送被告到附近而已。」；「（你沒有想到Ａ女會直
            接把他送回家？）對。」；「（Ａ女是否有跟你報
            備她要送被告回去，她不回來上班了？）沒有。」
            ；「（『請求提示警卷第33頁至第36頁照片』請你
            確定監視器照片中Ａ女手上沒有帶包包？）沒有帶
            。」；「（你剛才說他們離開是3點45分，但是沒
            有買所謂的出場費？）對。」；「（告訴人Ａ女在
            『東方之珠ＫＴＶ酒店』工作如何計酬？）有人坐
            檯才有薪水，沒有客人沒有薪水。」；「（Ａ女在
            3點45分陪同被告劉幼能離開，如果提早離開的話
            是否要買鐘點？）對。」；「（你們小姐如果被買
            時段出去的話，是否還會再回來？）3、4點的時候
            就可以不用回來了。」；「（小姐如果不回來的話
            ，她的私人物品在被買出場的時候就會帶走了？）
            不一定，有的會再回來拿。」；「（如果快下班被
            客人買時段情形，小姐會將隨身的東西帶走，還是
            會留在公司比較多？）大部分都不會進來了，她們
            會換衣服，要回來拿的也有。」等語（詳原審卷第
            153頁至第161頁反面）。由證人潘建宏以上證詞可
            知，Ａ女係於在案發當日凌晨3時45分，陪同被告
            離開，若Ａ女確有與被告在酒店內達成性交易之合
            意，以被告於Ａ女下班時間前，提早帶Ａ女離場，
            被告需要向酒店購買3個小時Ａ女的鐘點費，或者
            被告亦可等待Ａ女於5時下班後，再行帶Ａ女出場
            進行性交易，即可省去購買Ａ女鐘點費的花費。然
            被告既未向酒店購買Ａ女的鐘點費，亦未向證人潘
            建宏表示要帶Ａ女出場，即於Ａ女上班時間，與Ａ
            女步行離開酒店，其辯稱與Ａ女達成合意，要在其
            住處進行性交易，顯然與事實不符。而證人Ａ女證
            稱其只是心想路途甚近，短暫時間內即可來回，遂
            同意被告的要求，陪同被告步行返家，因被告表示
            住處與酒店相隔僅10分鐘路程，來回僅20分鐘等情
            ，適與被告未向酒店購買Ａ女的鐘點費，即與Ａ女
            步行離開酒店的客觀事實相互吻合，其證詞堪予採
            信。
          證人即計程車司機李建興於檢察官偵查時證稱：「
            （99年5月12日凌晨是否有到南屯區○○○○街301號
            載客人？）有。當天是載 1位女孩子，那名女子當
            天精神不穩定的跑出來，有點倉促、緊張地打開車
            門，衝到我車上，上車就和我說走，一直哭，我問
            他說要去哪裡？他說要去報警，我問他發生何事？
            他說他被強暴！我和他說發生地點在這裡，你不用
            去警局，只要在現場打 110報警就好了。之後該名
            女子身上沒有電話，向我借電話報警。」等語（詳
            偵卷第51頁至第52頁）；於原審審理時證稱：「（
            她是否有付錢給你？）沒有。」；「（當天被害人
            是否有主動說要付你計程車錢？）事後也不知道過
            了多久，她知道沒有付我計程車錢，後來她有補給
            我。」；「（多久之後？）好像是隔了1、2個禮拜
            之後，我忘記了。」；「（你是否當天知道她身上
            有帶錢？）我看她衣服的穿著應該是沒有帶錢，但
            是我的外套就沒有拿回來了。」；「（外套都沒有
            拿回來？）外套是事後，她幫我洗乾淨，連同計程
            車費一起請她朋友送過來給我的。」；「（你是否
            確定是隔幾天之後，才請她朋友送還給你的？）應
            該是隔1、2個禮拜的時間。」；「（當天該名女子
            上你計程車的時候是否有拿皮包或是袋子之類的東
            西？）都沒有，應該是空手上車的。」等語（詳原
            審卷第151頁至第153頁）。綜合證人李建興、潘建
            宏的證詞可知，Ａ女陪同被告離開酒店之際，確實
            並未攜帶任何包包、物品及手機，以Ａ女陪同被告
            離開酒店的時間為凌晨3時45分，距離其當日下班
            時間僅剩1個小時又15分，若其真有與被告達成性
            交易之合意，顯然已無再返回酒店之必要，依理自
            當帶走其個人物品，較符合其常情。縱有再返回酒
            店之必要，至少亦會帶走其個人手機及適當的金錢
            ，以供其對外聯絡及給付車資之用。Ａ女完全未攜
            帶任何物品，即與被告步行離開酒店，足認其陳稱
            僅係送被告返回離酒店僅10分鐘路程之住處，確與
            事實相符。
          又被告陳稱Ａ女於陪同其返回住處的路上，有同意
            配合演出強暴戲碼，即由其將Ａ女的內衣、襯衫撕
            破等語，然Ａ女若同意依上開情節，配合被告演出
            強暴戲碼，其於性交易完畢後，勢必面臨衣不蔽體
            的窘境，若非事前已準備另外 1套更換衣物，或有
            其他自備之外套足以遮掩，豈非糗態百出。Ａ女於
            離開酒店之際，並未攜帶任何個人物品，業如前述
            ，其焉有可能臨時答應被告如此非常態性的要求，
            而致自己於離開被告住處時狼狽不堪之境，此由Ａ
            女於離開被告住處，坐上李建興的計程車時，尚需
            向李建興借用外套遮掩其遭被告撕毀之衣物即可得
            知，是被告所辯之詞，與事實不符，無從採信。
        9.雖證人Ａ女於原審審理時證稱：「（公司的幹部跟妳
          說他家就在附近，妳公司幹部的名字？）潘建宏。」
          ；「（妳是否知道潘建宏跟被告的關係？）不知道，
          這個幹部，我也是那一天才看過。」；「（妳是在 5
          月12日案發這一天才看過這個幹部？）對，這個幹部
          我根本就不認識他。」；「（妳是否有印象你們出Ｋ
          ＴＶ大門的時候是幾點幾分？）我沒有印象。」；「
          （當時是否已經到妳下班的時間了？）還沒。」；「
          （妳確定潘建宏有叫妳送劉幼能回家？）有。」；「
          （妳沒有跟他說妳還沒有下班？）有，我有講。」；
          「（這樣公司要如何算妳的鐘點？）10分鐘來回也還
          好，沒有超過時間。」；「（如果照他所講的，來回
          也要20、30分鐘，公司可以允許這樣的事情？）我不
          知道，因為我去第二天而已。」；「（妳是否有問潘
          建宏這樣是否會影響到妳上班的時間，扣到妳的鐘點
          費？）我沒有問他會不會扣我的時間跟鐘點費。」；
          「（潘建宏有沒有跟妳講？）沒有。」等語（詳原審
          卷第139頁至142頁），與證人潘建宏於原審審理時證
          稱：「（被害人Ａ女到你們公司工作沒有幾天？）對
          ，差不多第三天。」；「（她是 5月10日去你們公司
          上班的？）對。」；「（她工作的時間是幾點至幾點
          ？）我不知道，因為那一天，我是第一次見到她。」
          ；「（到凌晨 3點45分的時候她大概是那一班？你們
          1個班是幾個小時？）不一定，有的8小時，有的10小
          時。」；「（所以被害人Ａ女說她的班是晚上 9點至
          凌晨 5點是否正確？）對，應該是沒有錯。」；「（
          你們公司的小姐還沒到下班時間要提前離開的話，是
          否要扣她的鐘點費？）有的時候有彈性，有時候如果
          沒有看到人就會以為下班了。」；「（當時被害人Ａ
          女跟被告走出大門的時候你是否有注意到？）有看到
          她走到外面去。」；「（所以你是有送被告跟Ａ女一
          起出大門？）我送到門口。」；「（被害人Ａ女是否
          有跟你說她要送被告回家之後，她要下班了？）沒有
          。」；「（當時你以為Ａ女是要去哪裡？）送被告到
          附近而已。」；「（你沒有想到Ａ女會直接把他送回
          家？）對。（Ａ女是否有跟你報備她要送被告回去，
          她不回來上班了？）沒有。」等語，就有關潘建宏有
          無要Ａ女送被告回家乙節，彼此陳述並不相符，然被
          告並未向酒店購買Ａ女的鐘點費，乃不爭執之事實，
          而Ａ女亦非偷偷摸摸與被告離開酒店，苟Ａ女確有與
          被告達成性交易之合意，以該鐘點費並非由Ａ女負擔
          ，Ａ女焉有欺瞞潘建宏，而蹺班與被告進行性交易，
          讓自己事後遭受公司責難或扣錢之之理。而證人潘建
          宏既證稱小姐上班的時間會有彈性，顯然Ａ女係利用
          該彈性時間，送被告返回其自稱僅有10分鐘路程的住
          處，既能達到討好客人之用意，又不會違反酒店規定
          ，其證詞並無不合理之處。又證人潘建宏於原審審理
          時證稱：「（12日早上 9點，你是否有接到劉幼能打
          電話跟你說Ａ女要告他？）有。」；「（他如何跟你
          說？）那天警察跟我說，要我過去總局那邊。」；「
          （你不是說劉幼能有打電話給你？）對，他打電話給
          我之後。」；「（劉幼能打電話給你，跟你說了什麼
          話？）他只是跟我講Ａ女要告他，警察要我過去做筆
          錄。」；「（他說警察要你過去做筆錄？）對，之後
          警察就將電話接過去跟我講電話，之後我就過去了。
          」；「（你後來是否有打電話給Ａ女？）有。」；「
          （你是否有跟Ａ女說大事化小不要告客人？）有。」
          ；「（你為何叫Ａ女不要告被告劉幼能？）因為我想
          以和為貴。」；「（你是否有跟Ａ女講被告要如何賠
          償她？）沒有。」；「（過程中Ａ女是否有說要被告
          賠償多少錢？）沒有，之後我就沒有跟她連絡上了。
          」；「（你們酒店是否容許小姐以仙人跳的方式來恐
          嚇客戶賠償？）不容許。」；「（如果有這種情形發
          生，你們會對小姐做何處置？）公司就不用了。」；
          「（是否會通知同業這個小姐有這種情形？）會。」
          ；「（為何會通知同業？）因為如果有人這樣做，就
          會影響到客人。」等語（詳原審卷第153頁至第161頁
          反面）。以被告在案發後，得以電話聯絡上潘建宏，
          顯然被告與潘建宏係相互認識的。反觀Ａ女係第三天
          到「東方之珠ＫＴＶ酒店」上班，案發當時第一次看
          到潘建宏，顯然其與潘建宏的熟識程度遠不及被告。
          而潘建宏在案發後還撥打電話給Ａ女，希望Ａ女不要
          對被告提告，足見潘建宏是站在酒店經營的立場作考
          量，以免得罪上開消費的客人，並非站在中立的立場
          ，其以息事寧人的心態，要求Ａ女不要對被告提告，
          已難要求其會對Ａ女與被告離開酒店時的真實情況，
          據實陳述，是其有關未叫Ａ女陪同被告回家的陳述是
          否屬實，已非無疑。且證人潘建宏既證稱Ａ女事後並
          未向其提及要被告賠償的問題，顯然被告所稱Ａ女要
          求10萬元以賠償其衣服損壞乙節，與事實並不相符。
          而該酒店不僅不容許小姐以仙人跳的方式恐嚇客人，
          且若真有此事，會將該情形通知同業，而截斷該小姐
          之生路。Ａ女焉有可能自斷其將來於其他酒店上班的
          機會，而誣指被告之理。是被告辯稱Ａ女係為向其恐
          嚇10萬元的賠償，而誣指其強制性交之陳述，顯係其
          事後杜撰之詞，不足採信。
      (二)Ａ女於被告住處確實遭到被告以強暴之方式，而為強制
        性交犯行：
        1.被告坦承與Ａ女在上開住處發生性關係，有用手插入
          Ａ女的陰道，有用陰莖插入Ａ女的陰道，也有用嘴巴
          吸吮Ａ女的陰道、胸部及嘴巴，沒有戴保險套，也沒
          有射精，並因而造成Ａ女受有上開傷痕，及Ａ女所穿
          著衣物之扣子、水晶串珠掉落在其住處等情；而Ａ女
          遭被告自電梯口強拉進住處後，雖即往門口方向跑，
          然仍遭被告拉回．並強行將Ａ女整個人捉起來往床上
          推倒，再強行扯破Ａ女之上衣、內衣，致Ａ女之上衣
          鈕扣脫落僅剩 1顆，而內衣布破裂、肩帶之水晶串珠
          亦遭扯斷而掉落現場。被告接續將Ａ女之裙子、內褲
          強行脫下丟在一旁，Ａ女數次自床上爬起來反抗，然
          仍遭被告不斷推倒在床上，嗣Ａ女又趁被告脫掉褲子
          時，趕緊爬起來拿裙子、內褲，然被告又搶走Ａ女之
          裙子、內褲，並丟在一旁，又將Ａ女推倒在床上，並
          稱：「你還跑，我要幹死你」等語，復將Ａ女強壓在
          床上，以手強行插入並挖Ａ女之陰道，再以嘴吸吮Ａ
          女之陰道，經Ａ女反抗並搥打，及推開被告之頭部、
          身體，然推不開而無法翻身。被告吸吮及咬Ａ女之胸
          部，並強行親吮Ａ女之嘴巴，經Ａ女向被告求情稱：
          「請你放開我！我和你不認識，與你無仇，你沒有必
          要這樣對待我，我還那麼好心送你回家！」等語，然
          被告仍不為所動，將Ａ女壓制在床上，並強行將陰莖
          插入Ａ女之陰道內抽動，Ａ女持續掙扎及反抗，用手
          抵著被告之下巴及頸部，被告因遭Ａ女強力反抗而有
          鬆懈，Ａ女趁機跑下床並拿起裙子、內褲往大門方向
          跑，惟大門關著，Ａ女即躲進旁邊廁所內，並將門鎖
          上，趕緊將衣服、裙子及內褲穿好。被告在廁所外面
          敲門，要求Ａ女開門，Ａ女拒不開門，被告即用不明
          方法自行將廁所門開啟，Ａ女要求被告讓其回家，被
          告始叫大樓管理室之管理員幫Ａ女叫計程車，讓Ａ女
          自行離開上開住處等事實，迭據證人Ａ女於檢察官偵
          查及原審審理時證述明確。證人Ａ女於檢察官偵查時
          證稱：「（被告將你拉進他家後，發生何事？）房內
          暗暗的，我要往外跑，被告又把我往內拉，並將門關
          起來，之後開燈。被告將身上的東西拿起來放在 1個
          桌子上，他把我整個人抓起來，往裡面的床上推過去
          ，之後被告用手將我的衣服扯開，當時我是穿襯衫，
          是扣釦子的，他將我的內衣也扯開，我胸罩的布被扯
          破，左邊肩帶被扯斷，他把我的裙子及內褲一起扯下
          來，丟到旁邊，我的裙子是窄裙，後面只有拉鍊，我
          爬起來，他又將我推倒在床上，反反覆覆很多次，我
          爬起來，他就將我推下去。」；「（他拉下妳的窄裙
          及內褲後發生何事？）他往我身上撲，他胖胖壯壯的
          ，我有推他，但是沒有辦法推開他，後來他爬起來，
          要脫他自己的褲子，我趁他在脫自己的褲子時，趕快
          撿我的內褲及裙子，被告又過來把我抓起來往床上推
          ，把我的內褲及裙子又搶走往旁邊丟，他說你還跑，
          我幹死你，後來他一直用手挖我的下體，我當時有反
          抗，他還咬我的胸部，一直親我的嘴巴，我反反覆覆
          的與他反抗，我求他說放開我，我和他說我不認識他
          ，與他無仇，請他不要這樣對待我，我還那麼好心送
          他回家。」；「（在這個過程中，被告有無用嘴巴去
          吸妳的下體？）好像有。」；「（被告有無用生殖器
          插入妳的下體？）有。」；「（當時被告有無戴保險
          套？）沒有。」；「（當時被告有無射精？）沒有。
          」；「（被告最後為何會放開妳？）我用手肘一直頂
          他的脖子，後來我快沒有力氣了，我發現被告有一點
          點鬆懈了，我就快點往外跑，我一手抓褲子及裙子，
          一手抓鞋子，要往門外跑，因為距離門有 1段距離，
          我發現旁邊有 1個門，我就進入門裡面，將門鎖上，
          發現裡面是廁所，我在廁所內，將我的內褲及裙子穿
          好，被告在外面一直敲門，我不開門，後來被告不曉
          得用何方法將門打開，我和被告說你不要進來，我要
          回家，我從和他在床上搏鬥時，就有哀求他，請他不
          要這樣對我，我在廁所內也是有哭，我和被告說你不
          要進來，我要回家，他打電話和管理員說，要管理員
          幫我叫 1台計程車，我走出來往門走，被告幫我開門
          ，我走出來往電梯衝，當時被告下半身沒有穿衣服，
          他上半身有探頭出來，問我要不要拿 1件衣服給我穿
          ，我說不用，並說你太過份了，我會報警告你，被告
          說你儘管去報警去告我，後來他就將門重重關上，之
          後我還回去看他的門牌，後來電梯門打開，我趕快進
          去電梯內按電梯，到了 1樓，管理員和我說我的車子
          來了，我就往外面衝，我就上計程車，我和計程車司
          機說帶我去報警，計程車司機說好，我和計程車司機
          說你的外套能不能借我。」等語（詳偵卷第43至44頁
          ）；於原審審理時證稱：「門打開之後，他將我整個
          人用甩的甩進去他家，然後我掙扎衝去想要開門，他
          又衝過來將我拉住，他將我整個人抱起來，到房間直
          接往床上摔，我爬起來的時候他又整個人將我壓住，
          把我的上衣整個拉開扯破，我一直求他不要這樣子對
          我，請他放開我，我跟他說：『我跟你沒有仇，我又
          不認識你，你不可以這樣子對我，我求你放開我，虧
          我還那麼好心送你回來，還走這麼遠的路，我跟你沒
          有仇，請你放開我』，他就一直不放開，一直甩，他
          把我的衣服扯破，把我的褲子、裙子拉下來，後來他
          在脫他自己衣服的時候，我有趁機又溜下床，趕快把
          我的衣服裙子拿起來穿，他又將我的衣服撕開，把我
          的裙子整個扯下來之後，把我往床上推，我掙扎很久
          到我沒有力氣，可是他的體格、力氣又那麼大，我根
          本就抵擋不過，後來我一直用我的手臂頂住他的下巴
          跟脖子，抵抗很久之後，我以為他沒有力氣了，感覺
          上他有稍微鬆懈，我就趕快衝下床去，拿了衣服想往
          外跑，後來我要跑的時候看到旁邊有一道門，我就趕
          快躲進去，結果是 1間廁所，我衣服快要穿好的時候
          ，當時我不知道他是如何進來的，我有反鎖，後來我
          跟他說你不要過來，我要回家，他說好之後，就按對
          講機請管理員幫我叫 1部計程車，然後我就趕快衝往
          門那邊，當時我門打不開，還是被告幫我開的，走到
          門口的時候，被告沒有穿衣服，他還問我是否要拿 1
          件衣服給我。我說不用了，我走到電梯那邊已經按好
          電梯了，我跟被告說我一定會告你，我一定會告你，
          他還跟我說『隨便妳，妳愛怎麼告就怎麼告，隨便妳
          去告！」，然後他就進去把門關起來，我看他關起門
          人已經進去了，但是電梯還沒有到，於是我就返回去
          看住址，然後在等電梯的時候，我告訴自己不能崩潰
          ，我不可以放過他，他太過分了。離開電梯走到管理
          室的時候，管理員就告訴我車子已經來了，我愣了一
          下之後就趕快跑了，一上車的時候我就跟司機說：『
          帶我去警察局，我要報警，我被強姦。』，後來我就
          跟司機說：『你可不可以把外套借我？』司機就將外
          套脫下來借我穿。」；「（在被告房間中，妳有那一
          些衣物被扯壞？）我的上衣跟內衣。」；「（被告如
          何將上衣扯壞掉，哪邊被扯壞掉？）因為我的上衣是
          釦子式的，他直接就從胸口扯開。」；「（是用兩隻
          手拉著兩邊的衣襟扯開？）對。」；「（掉了幾顆釦
          子？）我不知道。」；「（最後剩下幾顆釦子？）剩
          下 1顆。」；「（上衣除了釦子掉了之外，還有那邊
          還有壞掉？）還有腰圍鬆緊帶的部分。」；「（衣服
          下擺的鬆緊帶如何壞掉？）破掉了。」；「（是斷掉
          還是整個掉出來？）我不知道。」；「（內衣是如何
          壞掉？）內衣有破掉、肩帶斷掉。」；「（內衣是何
          處破掉？）胸罩的地方破掉。」；「（水晶就全部掉
          下來？）沒有全部掉下來，是斷掉之後，水晶有掉下
          來。」；「（被告是如何性侵妳，是純粹用他的陰莖
          或是用手？）他用手，他一開始就用手。」；「（手
          是否有進入妳的陰道裡面？）有，他一直挖《證人哭
          泣》」。「（除了手之外是否有用他的陰莖？）有。
          」；「（是否有進入到妳的陰道內？）我不知道，他
          要一直塞，但是塞不進去，我當時一直掙扎，很痛。
          」；（『請求提示警詢第12頁證人Ａ女警詢筆錄』妳
          在警詢筆錄中述：『他陰莖軟軟的進不去，他還用手
          扶著陰莖插入，但插動幾下又滑出來』那表示他有進
          入？）他有進去，但是也是在陰道口而已，我一直掙
          扎，他根本就沒有辦法做那種事情，他幾乎都是用手
          ，然後他有試著用他的陰莖。」；「（妳是否可以確
          認他是否有進去或是沒有進去？）有進去，但是他沒
          有射精。」；「（他有進去，但是因為很軟，所以一
          下子就垮出來？）對。」；「（被告是否有對妳肛交
          ？）沒有。」；「（被告是否有碰觸到妳的胸部？）
          有。」；「（如何碰觸？）他咬我《證人哭泣》。」
          ；「（咬妳那一邊？）他咬我左邊《證人哭泣》，（
          後改稱）我忘記那一邊了。」；「（妳左胸的傷痕從
          何而來？）可能是被告扯衣服時弄的。」；「（妳當
          時穿的衣服，是否是妳上班時穿的衣服？）上班的衣
          服。」；「（衣服裡面有無口袋？）上衣沒有，裙子
          不確定。」等語（詳原審卷第139頁、第144頁背面至
          第14 6頁正面、第166頁背面）。
        2.經原審勘驗被告住處大廳及電梯監視器於 99年5月12
          日凌晨5時32分及同日凌晨5時34分、所拍攝的畫面結
          果（勘驗筆錄詳原審卷第169頁背面、第171頁）：
          勘驗標的：99年5月12日凌晨5時32分許，於臺中市
            南屯區○○○○街301號之「劉幼能住處電梯內」之
            監視錄影光碟如下：
            05:32:58  電梯門打開。
            05:33:02  該女子自電梯門外右側出現，疑似面帶
                      難色，雙手環抱前胸，隨即進入電梯後
                      ，以右手操作電梯內左側之按鍵。
            05:33:08  電梯門開始關閉，該女子隨即操作電梯
                      門內左側之按鍵後，繼續雙手環抱前胸
                      。
            05:33:14  該女子轉身背向電梯門，疑似面向鏡子
                      ，以右手觸摸前額。
            05:33:21  該女子疑似以右手擦拭眼淚後，繼續雙
                      手環抱前胸，倒退2步。
            05:33:26  該女子將上衣拉平，紮入裙子，繼續雙
                      手環抱前胸。
            05:33:30  該女子以雙手先後將身上的小外套往內
                      拉緊後，雙手環抱前胸。
            05:33:32  該女子臉帶難色，將疑似未上鈕釦的上
                      衣左右往內拉緊後（因上衣看似僅扣上
                      最上方的1 顆鈕釦，而使上衣下半段拉
                      開露出肚皮），雙手環抱前胸，繼續照
                      鏡子。
            05:33:37  該女子轉身面向電梯門，雙手環抱前胸
                      。
            05:33:43  該女子頭轉向左後方照鏡子後，又轉回
                      面向電梯門，雙手持續環抱前胸。
            05:33:56  電梯門打開，該女子雙手環抱前胸，走
                      出電梯外。
          勘驗標的：99年5月12日凌晨5時34分許於臺中市南
            屯區○○ ○○街301號之「劉幼能住處大廳」內之監
            視錄影光碟如下：
            05:34:20  畫面左下方出現該女子雙手環抱前胸，
                      急促地往大門方向奔跑。
            05:34:22  畫面右下方出現該大樓管理員，往大門
                      方向小跑步欲叫住該女子，惟該女子頭
                      也不回地繼續往大門方向奔跑。
            05:34:23  該女子跑至該大樓大門口，推開大門後
                      繼續往馬路方向跑，該大樓管理員亦跟
                      隨該女子走至大門口處。
            05:34:25  該大樓管理員站在大門口處，看著該女
                      子持續往馬路方向跑去。
            05:34:28  該大樓管理員轉身走往管理室方向，頭
                      仍朝門外看著該女子。
            05:34:33  該女子跑向停在馬路旁的計程車，隨即
                      打開車門進入車內。
            05:34:34  該大樓管理員持續走往管理室方向，至
                      離開畫面右下方。
            05:34:40  該計程車自畫面右上方駛離。
        3.證人林建豪於原審審理時證稱：「（被告後來是打對
          講機下來請你幫忙叫車的？）是。」；「（被告打對
          講機下來是如何說的？）說要叫 1部計程車給那個女
          孩子坐，其他的我忘記了，第一次做筆錄的時候我記
          得比較詳細。」；「（是否還有講其他事情？）我記
          得他說這個女孩子神色比較緊張，叫我注意一下，要
          送她上計程車。」；「（是他說還是你看到？）他有
          講。」；「（女孩子下來之後，你是否有看她上計程
          車？）有。」；「（請你敘述一下，你當時看到那個
          女孩子的狀況？）表情看不到，因為她出來之後，她
          是用跑的，很快，我自己也嚇一跳，我們管理室離大
          門也有 1段距離，她突然穿過中庭到管理室，是用跑
          的跑出去，上了計程車就離開了。」；「（經過你面
          前都是用跑的？）對啊，我當時覺得莫名其妙，怪怪
          的。」等語（詳原審卷第146頁反面至第148頁、第15
          0頁反面至第151頁）。
        4.觀諸上開監視錄影之勘驗結果，證人Ａ女自被告住處
          進入電梯後，確實面帶難色，不時雙手環抱胸前，並
          疑似以右手擦拭眼淚後，將上衣拉平紮入裙子，再將
          小外套左右往內拉緊後，上衣疑似僅扣上最上方之 1
          顆鈕扣，使得上衣下半段拉開露出肚皮，Ａ女之衣著
          已有上衣釦子掉落、下擺鬆緊帶損壞等衣衫不整等情
          形，Ａ女俟電梯門打開，雙手環抱前胸遮掩身體離開
          電梯，神色慌張、急促地往社區大門方向奔跑，大樓
          管理員見狀欲叫住Ａ女，但Ａ女頭也不回地繼續往社
          區大門方向奔跑，並跑向停在馬路旁之計程車，隨即
          打開車門搭乘離去等情甚明，核與證人Ａ女證述遭受
          被告強制性交後，自被告住處離開之情節相符，足認
          證人Ａ女並未虛構任何情節。
        5.證人Ａ女於檢察官偵查時證稱：「（司機有無問妳發
          生何事？）我忘記了，我和司機說直接報警，我們不
          要離開這裡，不要讓對方跑掉。計程車當時有往前開
          了，在前面又繞回來，又回到大樓前，計程車還沒繞
          回原地時，司機就有幫我打電話報警，我們在大樓前
          面等警察來，警察來了之後，有一男一女他們陪我走
          進去，我和管理員說要調監視錄影帶，管理員說他們
          有聯絡樓上，但是樓上的劉幼能不接電話，後來在樓
          下僵持很久，一直按劉幼能都沒回應，後來管理員帶
          警察及我去樓上找劉幼能，管理員一直按門鈴，劉幼
          能都不開門，後來換警察按，也都不開，女警才說要
          先帶我去醫院驗傷，上車的時候我和他們說先載我到
          公司拿我的包包，他們有先載我去拿包包，之後直接
          去醫院。」；「（當天你上衣的鈕釦有無留在現場？
          ）我穿整排鈕釦的上衣，我離開時只剩下最上面 1個
          鈕釦。」；「（現場找到的水晶，是否你肩帶上的裝
          飾？）那不是裝飾，肩帶是我用水晶串起來的，因為
          肩帶斷掉，所以就掉在現場。」等語（詳偵卷第45頁
          ）；於原審審理時證稱：「司機將車開走在轉彎的時
          候，我就跟司機說：我不能放過被告，被告會不會趁
          這個時候跑掉？所以我就請司機再返回去我上車的地
          點，在那邊顧著，計程車司機要返回的路上，我就跟
          司機借電話報警，我請他幫我打電話報警，他幫我打
          電話，然後將電話給我，我跟員警講我要報警，員警
          問我怎麼了？我說我被強暴了，然後員警問我人在哪
          裡？因為我不知道那邊的住址，所以我就請計程車司
          機告訴員警，我發生的地方在那裡，計程車司機也讓
          我坐在車上等員警到來，後來警察到的時候就帶我進
          去，我不知道計程車司機是何時離開現場的，員警跟
          我走到管理室的時候，管理員就一直按電話上去，但
          是被告都一直不接，管理員就按很久，我當場就跟管
          理員說，我要調大樓的監視錄影帶，管理員在當場的
          時候也有說過，被告剛才有打電話下來，說他累了他
          想要睡覺，我跟管理員說為什麼你剛才有辦法跟被告
          聯絡，現在警察卻沒有辦法跟被告聯絡？這麼短的時
          間內不可能就睡死了吧，但是被告就是堅持不接電話
          ，後來員警就一直要求要上樓，但是管理員卻一直拖
          延，很久之後才又找了另外 1位管理員過來，才帶我
          們上樓，上樓的時候管理員按電鈴被告也不開門，警
          察也一直按電鈴按了好久，被告都一直不開門，後來
          員警說要直接去醫院，但是我想先回公司去拿我的東
          西，因為我身上什麼東西都沒有，我想回公司拿東西
          是因為我的手機在包包裡面，我必須要打電話回家給
          小孩子，叫他自己去上學，後來我就跟員警直接去醫
          院了等語（詳原審卷第139頁背面）。
        6.證人即計程車司機李建興於檢察官偵查中證述：「（
          99年5月12日凌晨是否有到南屯區○○○○街301號載客
          人？）有。當天是載 1位女孩子，那名女子當天精神
          不穩定的跑出來，有點倉促、緊張地打開車門，衝到
          我車上，上車就和我說走，一直哭，我問他說要去那
          裡？他說要去報警，我問他發生何事？他說他被強暴
          ！我和他說發生地點在這裡，你不用去警局，只要在
          現場打110報警就好了。之後該名女子身上沒有電話
          ，向我借電話報警。」；「（當時車子有無開走？）
          有。我一邊開車，一邊問他，他說他被強暴，後來他
          決定回到現場報警，我就載他回到現場大樓門口，之
          後我陪他等到警察來，約10分鐘後我才走，這10分鐘
          ，該名女子沒有和我說什麼，但是一直哭哭啼啼。」
          ；「（該名女子上你的車子時衣著如何？）不是很完
          整，不是很整齊，我和他在大樓等警察時，他有和我
          借了一件外套去套著。他上車時兩隻手在前面，從大
          樓衝出來，衝上我的車。」；「（他當時的精神狀態
          是否正常？）感覺是被嚇到，很驚慌、很緊張的感覺
          。」等語（詳偵卷第51頁至第52頁），亦與證人Ａ女
          證述情節大致相符。
        7.且警方依據證人Ａ女之報案後，隨即於同日上午 8時
          50分，徵得被告之同意，進入其前揭住處搜索，分別
          該處之臥房門口地墊及床上，扣得Ａ女所穿著內衣掉
          落之水晶串珠共計 3顆，及床上之枕頭下，扣得Ａ女
          所穿著上衣掉落之釦子1顆可資佐證，並有在被告住
          處臥室床上、地墊等處查獲告訴人衣物上所掉落水晶
          串珠、釦子之照片12張可資（置於原審卷證物袋內）
          佐證。再者Ａ女於案發當日上午7時許，至林新醫療
          社團法人林新醫院驗傷結果，其身體確實受有四肢抓
          傷、陰部疼痛、左胸擦傷、左臀部擦傷等傷害，亦有
          該院99年5月12日受理疑似性侵害事件驗傷診斷書1份
          可稽（置於原審卷證物袋內）。Ａ女因遭受被告之性
          侵害後，因而情緒低落，注意力無法集中，常恍神，
          人際互動退縮，缺乏安全感，無法工作，失眠等創傷
          後壓力症後群出現，有前揭醫院之診斷證明書1份可
          參（置於原審卷證物袋內）。凡此，在在顯示證人Ａ
          女證述情節，確與上開其他證據彰顯之內容相符，證
          人Ａ女並無虛構事實之情事，其證詞堪予採信。
        8.綜觀證人Ａ女所述遭強制性交之過程、案發現場拍攝
          照片、被告受強制性交後身體受有上述傷痕及心理受
          有創傷後壓力症候群之傷害，足證證人Ａ女與被告事
          前並未有約定模仿日本ＡＶ女優強姦戲碼之性交易合
          意，否則Ａ女事先已預知將與被告發生類似強姦情節
          之性交易行為，心理上已有所準備，不致對突如其來
          之暴力之強制性交行為，感到驚慌失措及莫名惶恐，
          事後不致產生與人相處缺乏安全感，人際互動退縮之
          創傷後壓力症群之精神疾病。是以，Ａ女前揭證稱因
          被告要求徒步陪同其返家，雖途中已發現有異，但懼
          怕中途離開被告對其不利，仍勉強陪同被告返家，待
          抵達被告之住處社區大廳時，遇社區管理員林建豪詢
          問Ａ女為何不送被告至電梯處等語，因而隨林建豪所
          指之方向，送被告走過服務櫃檯及中庭花園，由被告
          持感應卡打開住處電梯間之玻璃管制門，Ａ女欲離去
          卻遭被告強行拉進該玻璃管制門內，Ａ女雖有拒絕反
          抗，仍遭受被告強行拉入電梯及住處內，以上述強暴
          之方式，強制性交得逞等節，應屬有據，所言並非虛
          假。是以，被告辯稱：Ａ女事先答應要模仿暴力Ａ片
          情節，Ａ女在電梯內只是做樣子等語；及選任辯護人
          所辯護：Ａ女進入電梯並無極力掙扎以求脫困，應係
          與被告不熟情況下要性交易，難免有害羞而非不願進
          入被告之住處從事性交易。Ａ女向被告索取10萬元賠
          償衣物損壞未果，因而提出告訴等語，均與事實相違
          ，並無屬據，難以採信。至於Ａ女於檢察官偵查及原
          審審理時，就衣服遭到被告撕損情形的陳述，係就檢
          察官及原審法院訊問其遭被告強制性交的過程時，為
          具體陳述，其不僅有詳述衣服遭被告撕損之細節，亦
          有就如何遭被告強行拉入住處房間，及被告如何以手
          及陰莖，對其為強制性交之過程，詳為敘述，並未偏
          重於撕損衣服的過程，被告之選任辯護人辯護稱被告
          若係強制性交Ａ女，Ａ女除會當場極力抗拒，且會因
          遭到強制性交，而有恐懼、害怕、或者憤怒之情緒出
          現，並無瑕擔心其衣物毀損情形，然Ａ女卻在意其衣
          物遭被告毀損，其反應悖於常情，實屬無據。
        9.參酌Ａ女係ＫＴＶ酒店上班之從業人員，而該從業者
          最終目的無非在於博取客人之歡心，希望客人時常前
          來消費，以便從中賺取更多之坐檯費及開瓶費等費用
          ，對於客人莫不百依百順，冀求業績鼎盛，分得高額
          之紅利，縱使客人有何毛手毛腳等無禮之行為，在此
          行業上班謀取生活者，無不逆來順受，花盡心思討取
          客人之歡心，若有請求無非亟力應承，不敢輕易得罪
          客人，此為眾人所週知之理。是以，被告向Ａ女謊稱
          住處距離酒店徒步約10分鐘路程，致使Ａ女深信不疑
          ，因而依其請求送被告返家，中途發現遭被告所欺瞞
          ，但懼怕中途離開被告對其不利，仍勉強陪同被告返
          家，Ａ女原本只願送被告至大廳，卻因值班管理員林
          建豪質問為何不送至電梯？才送被告至電梯前之玻璃
          管制門內，不料卻遭被告強行拉入電梯，進而再強行
          帶往被告之住處強制性交得逞，過程中Ａ女在玻璃管
          制門及電梯內外等處，只輕聲阻止及以動作反抗被告
          而未大聲呼救，引起管理員及其他住戶之注意，而前
          來救助，應係顧及被告之顏面及深怕得罪被告，加以
          過於相信被告不敢在其住處對其性侵害，以致被告得
          逞其獸慾，故自不得以Ａ女未有當場大聲呼叫等行為
          ，即推定被告與Ａ女有性交易之約定，被告未有性侵
          害Ａ女之犯行，況且Ａ女已有明確之爭扎及反抗行為
          。再者，Ａ女若以捏造不實性侵害之事，藉「仙人跳
          」之方式，向被告勒索高額賠償，此不僅法律所不容
          ，更為該從業者所不允許，一經查獲即不僅身敗名裂
          ，而為該行業所唾棄終身不予錄用，Ａ女並非至愚之
          人，豈會做此「殺雞取卵」之愚蠢行為，業如前述。
          參以案發後Ａ女進入證人李建興所駕駛之計程車內不
          斷哭泣、驚慌失措等神情，且身上衣衫不整，以致需
          向證人李建興借用外套遮掩身體，復向李建興陳述遭
          受性侵害需要借用電話報警，因Ａ女未帶任何物品，
          當場未給付車資予李建興，係事後託人連同將洗淨之
          外套及車資交予李建興，可證被告於警詢及檢察官偵
          查時所述：在其住處性交易完成，已將5000元交予Ａ
          女等情，顯與事實相違，不足採信。
      (三)雖原審經被告、證人Ａ女之同意，安排渠等測謊鑑定結
        果：1.受測人代號00000000（即Ａ女）於測前會談中否
        認，99年 5月12日那天有和劉幼能說好要進行性交易。
        經測謊儀器先以剌激測試法【The Stimulation Test（
        ST）】檢測生理反應情形及熟悉測試後，再以區域比對
        法【The DoDPI Zone Com parison Techniqu e（ZCT）
        】測試，經採 7分位數據分析法比對分析（詳測謊圖譜
        數據分析表），結果對於下列問題、均無法鑑判：
        那天你有沒有和小劉（劉幼能）說好要進行性交易？
        （答：沒有）。當天你有沒有和小劉（劉幼能）談好
        要進行性交易？（答：沒有）。2.受測人劉幼能於測前
        會談中自陳，患有急性咽喉炎，並有喉嚨乾澀及多痰之
        症狀，認不宜進行測試。本案原擬測問題為：「那天你
        有沒有和代號00000000（即Ａ女）說好要進行性交易？
        」惟被告於測前會談過程中陳稱，99年 5月12日在「東
        方之珠ＫＴＶ酒店內，邀請Ａ女至其住處，Ａ女說好，
        在 2人徒步往其住處的路程中，伊向Ａ女表示要玩一點
        不一樣的（即模仿日本ＡＶ片的強暴戲碼），當時Ａ女
        沒有說好或不好，但仍和其一起走回住處，則上開過程
        是否表示受測人劉幼能和Ａ女已談好要進行性交易，恐
        因個人的認知不同而產生不同的解讀，因認上開問題不
        宜以測謊來釐清等節，固有前揭測謊鑑定報告書存卷（
        詳原審卷第109頁至第115頁）可稽，但本案依前揭證人
        Ａ女、潘建宏、林建豪及李建興等人之證述、上述物證
        及前揭說明，已認定被告確有違反Ａ女之意願，以強暴
        、脅迫之方式，對Ａ女為強制性交之行為，詳如前述。
        況該測謊鑑定結果僅認定對證人Ａ女施以測謊上述 2問
        題，無法進行鑑判其中之真偽，並未更進一步認定Ａ女
        指訴有何虛假不實之處，亦未認定被告是否有對Ａ女為
        強制性交之犯行。是以，自無從執此作為被告有利之認
        定。從而，被告的選任辯護人辯護稱：Ａ女經測謊結果
        無法證明所述實屬，即應有利於被告之認定，應認定被
        告與Ａ女有性交易之合意等語，核與該鑑定書記載之內
        容不符，所辯引喻失義，自有不當，難認可採。
      (四)此外，上開犯罪事實，並有被告之酒精濃度測試單（詳
        警卷第32頁）、被告與Ａ女走出上述酒店及在道路行走
        之監視器翻拍照片8張（詳警卷第33頁至36頁）、國通
        無線電台之電話叫車明細表1紙（詳偵卷第20頁）、被
        告住處與告訴人Ａ女服務酒店相對位置之GOOGLE地圖1
        張（詳原審卷第172頁）、證人林建豪手繪被告住處社
        區大廳及電梯等位置圖1張等（詳原審卷第174頁）在卷
        可參。
（三）審判期日應調查之證據，係指該證據具有與待證事實之關
      聯性、調查之可能性，客觀上並確為法院認定事實適用法
      律之基礎，亦即具有通稱之有調查必要性者，故其範圍並
      非漫無限制，必其證據與判斷待證事實之有無，具有關連
      性，得以推翻所確認之事實，而為不同之認定，若所證明
      之事項已臻明確，即欠缺調查之必要性，或已無調查之可
      能性，即無再行調查之必要。被告選任辯護人雖聲請傳喚
      證人莫詒輝，證明案發當日凌晨，被告有無向李焜成借款
      5000元，作為與Ａ女性交易之費用等情，然被告有無向李
      焜成借款5000元，作為與Ａ女性交易之費用，當屬被告及
      李焜成最為知情，證人李焜成既已於原審到庭作證，而被
      告就上開情節之供述，不僅自我予盾，且與證人李焜成證
      述情節歧異，而不足採信，業如前述，此部分之證據調查
      已臻明確，而無調查之必要性；至於被告選任辯護人再聲
      請向臺中市警察局婦幼警察隊函調「東方之珠ＫＴＶ酒店
      」大廳監視光碟及警卷第36頁路口監視光碟，證明被告與
      Ａ女離開「東方之珠ＫＴＶ酒店」，至返回被告住處途中
      ，兩人狀似親密，Ａ女並無不願意與被告返家，或有任何
      抗拒情事之事實；及聲請勘驗被告與Ａ女搭乘被告住處電
      梯上樓、被告與Ａ女離開「東方之珠ＫＴＶ酒店」及警卷
      第36頁路口監視錄影檔案，以證明被告與Ａ女離開「東方
      之珠ＫＴＶ酒店」，至返回被告住處途中，兩人狀似親密
      ，Ａ女並無不願與被告返家，或有任何抗拒情事之事實，
      然「東方之珠ＫＴＶ酒店」大廳及警卷第36頁路口監視錄
      影光碟，業已存卷可證，而該監視錄影確實顯現被告與Ａ
      女離開「東方之珠ＫＴＶ酒店」之際，Ａ女係以右手挽著
      被告左手無訛，與被告及選任辯護人主張之事實相符，證
      人Ａ女亦不否認，且有相關監視器翻拍照片 8張（詳警卷
      第33頁至36頁）存卷可證，自無再行勘驗之必要性；至於
      被告與Ａ女搭乘被告住處電梯上樓之監視錄影檔案，業據
      原審全程勘驗，製作勘驗筆錄及相關照片在卷可稽，亦無
      再行勘驗之必要性，是上開證據所要證明之事項，均已臻
      明確，欠缺調查或重覆調查之必要性，附此說明。
（四）綜上所述，被告上開所辯解及辯護人之辯護各節，應係事
      後飾卸之詞，均不可採信。被告上開強制性交犯行，事證
      已臻明確，應依法論科。
四、論罪科刑：
（一）按「判決事實既認定告訴人頸項成傷，係因上訴人扼勒所
      致，內褲撕破係被扯脫所致，自屬強暴行為當然發生之結
      果，殊難推定上訴人另有傷害、毀損之故意，事實上上訴
      人意在姦淫尋歡，何致尚有傷害、毀損心情，既非出於故
      意，毀損罪且不罰及過失犯，則除強姦一罪外，自未便論
      以傷害、毀損罪名。」；「又強姦強盜等暴行致普通傷害
      者，除有傷害故意應分別情形依總則數罪併罰或從一重處
      斷外，概認為強暴當然之結果，不予論罪。」；「強姦婦
      女而剝奪婦女之行動自由時，是否於強姦罪外，另成立妨
      害自由罪，須就犯罪行為實施經過之全部情形加以觀察，
      除該妨害自由之行為，已可認為強姦行為之著手開始，應
      成立單一之強姦罪外，應認係妨害自由罪及強姦罪之牽連
      犯。本件原判決既認定上訴人係以機車將被害人載至大社
      鄉後，不允其下車，而加速另路馳往現場，然後下手行姦
      ，則其強載被害人顯尚未達於著手強姦之程度，自難以單
      一之強姦罪論處。」（最高法院 51年台上字第588號判例
      、最高法院24年度決議、最高法院 68年台上字第198號判
      例可資參照）。被告劉幼能先後強行將Ａ女拉入玻璃管制
      門、電梯及在其住處內，強行扯破Ａ女之上衣、內衣，並
      將Ａ女往床上推倒，將其壓制在床上等等強暴手段，對Ａ
      女強制性交得逞，剝奪Ａ女之行動自由，致使Ａ女之前揭
      衣物損壞，身體受有前揭傷痕，該傷害、毀損犯行，乃上
      開強制性交強暴行為之當然結果，均不另論傷害、毀損罪
      。被告強制將Ａ女拉入玻璃管制門、電梯及其住處內，再
      以上述強暴、脅迫之方法，對Ａ女為強制性交行為，其行
      為時間極為密接，行動地點亦相當接近，僅因玻璃管制門
      內及電梯內，均屬公共空間，客觀上不宜作為強制性交的
      犯罪地點，故被告有將Ａ女強拉至住處房間的考量，且被
      告所犯強制性交罪，本具有剝奪他人行動自由之本質，僅
      行為人之目的，在於逼使Ａ女屈從與其性交而已，因之，
      為達此最終之犯罪目的，在著手過程中，於密接的時間、
      地點，被告所施加之強暴、脅迫手段，過程中剝奪Ａ女之
      行動自由，而阻止Ａ女之離去等行為，乃此罪性質之使然
      ，亦即屬於強制性交行為之一部分，是被告為達強制性交
      之目的，而剝奪Ａ女之行動自由、強行脫去Ａ女之衣物及
      壓制其抗拒等行為，不另論以剝奪他人自由行動罪。是核
      被告上開所為，係犯刑法第221條第1項之強制性交罪。
（二）原審依刑法第221條第1項，並審酌被告心生淫念，欺騙Ａ
      女其住處與酒店相距僅10分鐘路程，利用Ａ女初到該酒店
      上班，為討好顧客及不願意得罪客人之心理，要求Ａ女徒
      步送其返家，再強行將Ａ女拉入玻璃管制門、電梯及其住
      處內，以上述強暴之方法，對Ａ女強制性交得逞，忽視對
      Ａ女性自主之尊重，造成Ａ女之身體及心理所受之莫大的
      損害，被告犯後仍未能認知其犯行對Ａ女所造成之嚴重後
      果，迄今未與Ａ女進行和解，賠償其所受損害，法治觀念
      薄弱等一切情狀，並認為公訴人具體求處被告有期徒刑 6
      年6月，稍嫌過重，而量處有期徒刑 5年6月，核其認事用
      法均無不當，量刑亦屬妥適，應予維持。被告上訴意旨仍
      執前詞，空言否認犯行，並據此指摘原判決認事用法有誤
      ，請求撤銷原審判決並改判無罪，為無理由，應予駁回。
據上論斷，應依刑事訴訟法第368條，判決如主文。
本案經檢察官吳文忠到庭執行職務。
中    華    民    國   100    年    11    月    2     日
            刑事第九庭  審判長法  官  江  德  千
                              法  官  莊  深  淵
                              法  官  陳  得  利
以上正本證明與原本無異。
如不服本判決應於收受送達後十日內向本院提出上訴書狀，其未
敘述上訴之理由者，並得於提起上訴後十日內向本院補提理由書
（均須按他造當事人之人數附繕本）「切勿逕送上級法院」。

                              書記官  陳  振  海

中    華    民    國   100    年    11    月    2     日

附錄本案論罪科刑法條全文：
中華民國刑法第221條
對於男女以強暴、脅迫、恐嚇、催眠術或其他違反其意願之方法
而為性交者，處 3 年以上 10 年以下有期徒刑。
前項之未遂犯罰之。